【裁判字號】    99,訴,2610
【裁判日期】    991124
【裁判案由】    毒品危害防制條例
【裁判全文】
臺灣臺中地方法院刑事判決              99年度訴字第2610號
公  訴  人  臺灣臺中地方法院檢察署檢察官
被      告  林彥志
            翁批且 RATA.
上二人共同
選任辯護人    吳光中律師
被      告  林冬山
                    國民
            楊健宏
                    國民
            劉宸枚
                    國民
上三人共同
選任辯護人  賴俊宏律師
被      告  陳弘盛
                    國民
            張余聰
                    國民
            何昇衛
上三人共同
選任辯護人  吳念恆律師
被      告  曾秀玲
選任辯護人  楊益松律師
被      告  余國成
                    國民
選任辯護人  蔡其龍律師
上列被告因違反毒品危害防制條例案件，經檢察官提起公訴（
99年度偵字第15990、15991、15992、15994、15995、15996、
15997、16223、19645號），本院判決如下：
    主    文
林彥志所犯如附表一之一所示各罪，各處如附表一之一所示之刑
。又林彥志所犯如附表一之二所示各罪，各處如附表一之二所示
之刑。應執行有期徒刑拾陸年。扣案如附表一之一所示之毒品，
均沒收銷燬之。扣案如附表一之一、一之二所示之物，均沒收。
未扣案之販賣毒品所得財物共新臺幣貳萬零參佰元，林彥志、林
冬山、翁批且、楊健宏、劉宸枚、陳弘盛、張余聰共同連帶沒收
，如全部或一部不能沒收時，以林彥志、林冬山、翁批且、楊健
宏、劉宸枚、陳弘盛、張余聰之財產連帶抵償之。
林冬山所犯如附表一之一所示各罪，各處如附表一之一所示之刑
。又林冬山所犯如附表一之二所示各罪，各處如附表一之二所示
之刑。應執行有期徒刑拾年。扣案如附表一之一所示之毒品，均
沒收銷燬之。扣案如附表一之一、一之二所示之物，均沒收。未
扣案之販賣毒品所得財物共新臺幣貳萬零參佰元，林彥志、林冬
山、翁批且、楊健宏、劉宸枚、陳弘盛、張余聰共同連帶沒收，
如全部或一部不能沒收時，以林彥志、林冬山、翁批且、楊健宏
、劉宸枚、陳弘盛、張余聰之財產連帶抵償之。
翁批且所犯如附表一之一所示各罪，各處如附表一之一所示之刑
。又翁批且所犯如附表一之二所示各罪，各處如附表一之二所示
之刑。應執行有期徒刑拾年。扣案如附表一之一所示之毒品，均
沒收銷燬之。扣案如附表一之一、一之二所示之物，均沒收。未
扣案之販賣毒品所得財物共新臺幣貳萬零參佰元，林彥志、林冬
山、翁批且、楊健宏、劉宸枚、陳弘盛、張余聰共同連帶沒收，
如全部或一部不能沒收時，以林彥志、林冬山、翁批且、楊健宏
、劉宸枚、陳弘盛、張余聰之財產連帶抵償之。
楊健宏所犯如附表一之一所示各罪，各處如附表一之一所示之刑
。又楊健宏所犯如附表一之二所示各罪，各處如附表一之二所示
之刑。應執行有期徒刑拾年。扣案如附表一之一所示之毒品，均
沒收銷燬之。扣案如附表一之一、一之二所示之物，均沒收。未
扣案之販賣毒品所得財物共新臺幣貳萬零參佰元，林彥志、林冬
山、翁批且、楊健宏、劉宸枚、陳弘盛、張余聰共同連帶沒收，
如全部或一部不能沒收時，以林彥志、林冬山、翁批且、楊健宏
、劉宸枚、陳弘盛、張余聰之財產連帶抵償之。
劉宸枚所犯如附表一之一所示各罪，各處如附表一之一所示之刑
。又劉宸枚所犯如附表一之二所示各罪，各處如附表一之二所示
之刑。應執行有期徒刑拾年。扣案如附表一之一所示之毒品，均
沒收銷燬之。扣案如附表一之一、一之二所示之物，均沒收。未
扣案之販賣毒品所得財物共新臺幣貳萬零參佰元，林彥志、林冬
山、翁批且、楊健宏、劉宸枚、陳弘盛、張余聰共同連帶沒收，
如全部或一部不能沒收時，以林彥志、林冬山、翁批且、楊健宏
、劉宸枚、陳弘盛、張余聰之財產連帶抵償之。
陳弘盛所犯如附表一之一所示各罪，各處如附表一之一所示之刑
。又陳弘盛所犯如附表一之二所示各罪，各處如附表一之二所示
之刑。應執行有期徒刑拾年。扣案如附表一之一所示之毒品，均
沒收銷燬之。扣案如附表一之一、一之二所示之物，均沒收。未
扣案之販賣毒品所得財物共新臺幣貳萬零參佰元，林彥志、林冬
山、翁批且、楊健宏、劉宸枚、陳弘盛、張余聰共同連帶沒收，
如全部或一部不能沒收時，以林彥志、林冬山、翁批且、楊健宏
、劉宸枚、陳弘盛、張余聰之財產連帶抵償之。
張余聰所犯如附表一之一所示各罪，各處如附表一之一所示之刑
。又張余聰所犯如附表一之二所示各罪，各處如附表一之二所示
之刑。應執行有期徒刑拾年。扣案如附表一之一所示之毒品，均
沒收銷燬之。扣案如附表一之一、一之二所示之物，均沒收。未
扣案之販賣毒品所得財物共新臺幣貳萬零參佰元，林彥志、林冬
山、翁批且、楊健宏、劉宸枚、陳弘盛、張余聰共同連帶沒收，
如全部或一部不能沒收時，以林彥志、林冬山、翁批且、楊健宏
、劉宸枚、陳弘盛、張余聰之財產連帶抵償之。
曾秀玲所犯如附表二所示販賣第二級毒品各罪，均累犯，各處如
附表二所示之刑，應執行有期徒刑肆年陸月。扣案如附表二所示
之物，均沒收。未扣案之販賣毒品所得財物共新臺幣參仟元，均
沒收，如全部或一部不能沒收時，以其財產抵償之。
余國成所犯如附表三之一所示販賣第二級毒品各罪，各處如附表
三之一所示之刑。又余國成所犯如附表三之二所示之轉讓禁藥罪
，處如附表三之二所示之刑。應執行有期徒刑玖年。扣案如附表
三之一、三之二所示之物，均沒收。未扣案之販賣毒品所得財物
共新臺幣壹仟元，均沒收，如全部或一部不能沒收時，以其財產
抵償之。
何昇衛所犯如附表四之一所示販賣第二級毒品各罪，均累犯，各
處如附表四之一所示之刑。又何昇衛所犯如附表四之二所示之轉
讓禁藥罪，累犯，處如附表四之二所示之刑。應執行有期徒刑陸
年。未扣案之販賣毒品所得財物共新臺幣參仟伍佰元，均沒收，
如全部或一部不能沒收時，以其財產抵償之。
    犯罪事實
一、林彥志（綽號阿良）前於民國九十五年間，因販賣第二級毒
    品案件，經臺灣板橋地方法院判處有期徒刑十年六月確定（
    尚未執行，未構成累犯），詎不知警惕，與林冬山（綽號阿
    義）、翁批且（泰國籍，英文姓名為RATANAWONG PHICHET，
    綽號阿欠）、楊健宏（綽號泰山）、劉宸枚（綽號阿妹）、
    陳弘盛（綽號阿盛）及張余聰（綽號怪獸）均明知海洛因為
    毒品危害防制條例所列之第一級毒品，，而甲基安非他命則
    為同條例第二條第二項第二款所稱之第二級毒品，亦屬藥事
    法第二十二條第一項第一款所規定之禁藥，依法不得持有、
    販賣、轉讓海洛因及甲基安非他命，竟基於販賣第一級毒品
    海洛因、第二級毒品甲基安非他命，及轉讓禁藥即第二級毒
    品甲基安非他命之犯意聯絡，由林彥志以無償供給食宿為對
    價，招募林冬山、翁批且、楊健宏、劉宸枚、陳弘盛及張余
    聰為販賣毒品之集團成員，運作方式為渠等會不定期更換租
    賃之自用小客車作為代步工具，並不定期變更日租型套房作
    為據點，俟有毒品施用者撥打電話予渠等後，由林彥志、劉
    宸枚分裝當次販售之毒品種類及數量，交由有空之人外出交
    付毒品，並向施用者收取金錢，再將販毒所得交付予林彥志
    。渠等則在附表一所示之時間、地點，以渠等使用之行動電
    話門號0000000000、0000000000、0
    000000000、0000000000及00000
    00000號為聯絡工具，多次販賣如附表一之一所示之第
    一、二級毒品海洛因及甲基安非他命，供如附表一之一所示
    之人施用；復多次轉讓如附表一之二所示之禁藥即第二級毒
    品甲基安非他命，供如附表一之二所示之人施用。經警循線
    查獲上情，分別於九十九年七月六日十五時三十分許，在臺
    中市○○區○○路及安和路口，拘提林彥志及張余聰時，依
    法附帶搜索，查扣第一級毒品海洛因三包（含袋重各約一‧
    一九公克、○‧五六公克、○‧四四公克）、第二級毒品甲
    基安非他命四包（含袋重各約二七‧三公克、三‧七四公克
    、一‧四三公克、○‧三公克）、藥鏟二支及行動電話門號
    0000000000號及0000000000號二支；
    並當場逮捕翁批且。另於九十九年七月六日十六時十分許，
    前往臺中市○○區○○路二段二三七之五號七樓，得劉宸枚
    同意後進行搜索，並查扣第一級毒品海洛因一包（含袋重約
    ○‧四一公克）及第二級毒品甲基安非他命二包（含袋重約
    ○‧三公克、一‧三九公克）。
二、曾秀玲（綽號仔仔）前於九十八年間，因施用第二級毒品案
    件，經臺灣臺中地方法院判處有期徒刑三月確定，甫於九十
    八年七月十日易科罰金執行完畢，仍不知悔改，明知甲基安
    非他命為毒品危害防制條例所列之第二級毒品，非經許可不
    得販賣，竟基於販賣甲基安非他命之犯意，在附表二所示之
    時間、地點，以其所使用之行動電話門號00000000
    00號為聯絡工具，多次販賣如附表二所示之第二級毒品甲
    基安非他命，供如附表二所示之人施用。經警循線查獲上情
    ，於九十九年七月六日十七時二十分許，持搜索票前往臺中
    縣太平市○○路二四五巷十三弄四十號進行搜索，並查扣行
    動電話門號0000000000號一支。
三、余國成（綽號眼鏡仔）明知甲基安非他命為毒品危害防制條
    例所列之第二級毒品，亦屬藥事法第二十二條第一項第一款
    所規定之禁藥，依法不得持有、販賣、轉讓甲基安非他命，
    竟基於販賣及轉讓禁藥即第二級毒品甲基安非他命之犯意，
    在附表三所示之時間、地點，以其所使用之行動電話門號0
    000000000號為聯絡工具，多次販賣附表三之一所
    示之第二級毒品甲基安非他命，供如附表三之一所示之人施
    用；復多次轉讓如附表三之二所示之禁藥即第二級毒品甲基
    安非他命，供如附表三之二所示之人施用。經警循線查獲上
    情，於九十九年七月六日十七時二十五分許，持搜索票前往
    臺中縣大甲鎮○○路三十四號進行搜索，並查扣鏟子二支、
    安非他命殘渣袋一個及行動電話門號0000000000
    號一支。
四、何昇衛（綽號阿偉）於九十六年間，因施用毒品罪，經臺灣
    臺中地方法院判處有期徒刑五月確定，甫於九十八年四月十
    日因入監執行後聲請易科罰金執行完畢。猶不知悔改，明知
    甲基安非他命為毒品危害防制條例所列之第二級毒品，亦屬
    藥事法第二十二條第一項第一款所規定之禁藥，依法不得持
    有、販賣、轉讓甲基安非他命，竟基於販賣及轉讓禁藥即第
    二級毒品甲基安非他命之犯意，在附表四之一所示之時間、
    地點，以其所使用之行動電話門號0000000000號
    為聯絡工具，多次販賣附表四之一所示之第二級毒品甲基安
    非他命，供如附表四之一所示之人施用；復轉讓如附表四之
    二所示之禁藥即第二級毒品甲基安非他命，供如附表四之二
    所示之人施用，經警循線查獲上情。
五、案經臺灣臺中地方法院檢察署檢察官指揮臺中縣警察局查獲
    並偵查起訴。
    理    由
壹、程序部分：
一、證據能力之說明：按被告以外之人於審判外之言詞或書面陳
    述，除法律有規定者外，不得作為證據，刑事訴訟法第一百
    五十九條第一項定有明文，此即學理上所稱「傳聞證據排除
    法則」。被告以外之人於偵查中向檢察官所為之陳述，除顯
    有不可信之情況者外，得為證據；被告以外之人於審判外之
    陳述，雖不符同法第一百五十九條之一至第一百五十九條之
    四之規定，而經當事人於審判程式同意作為證據，法院審酌
    該言詞陳述或書面陳述作成時之情況，認為適當者，亦得為
    證據。當事人、代理人或辯護人於法院調查證據時，知有第
    一百五十九條第一項不得為證據之情形，而未於言詞辯論終
    結前聲明異議者，視為有前項之同意，亦為同法第一百五十
    九之一第二項及第一百五十九條之五所分別明定。而鑒於採
    用傳聞證據排除法則之重要理由之一，係因傳聞證據未經當
    事人之反詰問予以覈實，若當事人願放棄對原供述人之反對
    詰問時，原則上即可承認該傳聞證據之證據能力，而揆諸我
    國刑事訴訟法第一百五十九條之五之立法理由，除參照前述
    傳聞證據排除法則之基本法理外，亦參考日本刑事訴訟法第
    三百二十六條之立法例，查日本刑事審判實務之運作，有關
    檢察官及被告均同意作為證據之傳聞書面材料或陳述，可直
    接援引該國刑事訴訟法第三百二十六條作為傳聞例外之法律
    依據，僅在檢察官與被告不同意之情況下，乃需根據其他傳
    聞例外規定俾以斟酌該等書面材料或陳述是否具有證據能力
    ，在當事人間無爭執之案件中，傳聞證據基本上均可依據前
    引規定提出於法院使用。據此，我國刑事訴訟法第一百五十
    九條之五之適用應可作同上之解釋，本件檢察官所提出之供
    述證據及書面證據內容，固為被告以外之人在審判外之陳述
    ，屬傳聞證據，惟被告林彥志、林冬山、翁批且、楊健宏、
    劉宸枚、陳弘盛、張余聰、曾秀玲、何昇衛及其指定辯護人
    就前開審判外之陳述，迄於言詞辯論終結前，對於該等證詞
    之證據能力均未為異議之聲明，而本院審酌該等證據內容作
    成時之情況，核無違法取證及證明力明顯過低而顯有不可信
    之瑕疵及情況，亦認為以之作為證據為適當，故依上開規定
    及說明，自得作為證據，合先敘明。
二、又按刑事訴訟法第一百五十九條之一第二項規定，被告以外
    之人於偵查中向檢察官所為之陳述，除顯有不可信之情況者
    外，得為證據。考其立法意旨，係以刑事訴訟法規定檢察官
    代表國家偵查犯罪、實施公訴，依法其有訊問被告、證人及
    鑑定人之職權，證人、鑑定人且須具結，而實務運作時，偵
    查中檢察官向被告以外之人所取得之陳述，原則上均能遵守
    法律規定，不致違法取供，其可信性極高，為兼顧理論與實
    務，爰於第二項明定被告以外之人於偵查中向檢察官所為之
    陳述，除顯有不可信之情況者外，得為證據（參考刑事訴訟
    法第一百五十九條之一立法理由）。本案證人余嘉仁、李崑
    銘、江凱琳等人，於檢察官偵查時以證人身分作證，經檢察
    官告以具結之義務及偽證之處罰，經具結而擔保其證述之真
    實性，且無證據顯示係遭受強暴、脅迫、詐欺、利誘等外力
    干擾情形，或在影響其等心理狀況致妨礙其自由陳述等顯不
    可信之情況下所為。上揭證人於偵訊時之陳述既無顯不可信
    之情況，依前開說明，自有證據能力。被告余國成之選任辯
    護人認為證人余嘉仁、李崑銘、江凱琳於偵訊時所言，屬被
    告以外之人於審判外陳述而無證據能力，卻未注意刑事訴訟
    法第一百五十九條之一第二項例外規定之適用，非無誤會，
    尚無足取。
三、再按被告以外之人於檢察事務官、司法警察官或司法警察調
    查中所為之陳述，與審判中不符時，其先前之陳述具有較可
    信之特別情況，且為證明犯罪事實存否所必要者，得為證據
    ，刑事訴訟法第一百五十九條之二定有明文。被告以外之人
    於檢察事務官、司法警察（官）調查時所為之陳述，依同法
    第一百五十九條規定，本無證據能力，必須具備「可信性」
    及「必要性」二要件，始適用上開規定而例外具有證據能力
    ，得作為判斷之依據。所謂「較可信之特別情況」，係屬「
    信用性」之證據能力要件，而非「憑信性」之證據證明力，
    法院應比較其前後陳述當時之原因、過程、內容、功能等外
    在環境加以觀察，以判斷先前之陳述，是否出於真意之供述
    、有無違法取供等情形，其「信用性」獲得確保之特別情況
    最高法院九十八年度台上字第一九一二號刑事判決闡述至明
    。證人余嘉仁、李崑銘、江凱琳於警詢時之證詞，與審理中
    所言尚非全然相符，惟其嗣於偵查中接受檢察官訊問，亦為
    大致相同之證述。而證人余嘉仁、李崑銘、江凱琳在警詢時
    因乍然遭查獲施用毒品犯行，事出突然，未及深思人己之利
    害關係；且員警詢問時亦均提示相關通訊監察譯文以供辨認
    ，再由證人余嘉仁、李崑銘、江凱琳針對各該譯文內容而為
    陳述，並非無端命其憑空揣想，應具相當之任意性與真實性
    。比較其前後陳述之原因、過程、內容、功能等外在環境加
    以觀察，足認其於警詢之陳述，並無司法警察違法取供之情
    形，且係出於真意而為陳述，已足以確保其信用性，符合刑
    事訴訟法第一百五十九條之二所定「較可信之特別情況」之
    要件，應具有證據能力。被告余國成之選任辯護人指稱證人
    余嘉仁、李崑銘、江凱琳於警詢時所言為傳聞證據，而認不
    具證據能力，自非妥洽，難認可採。
四、復按有事實足認被告或犯罪嫌疑人有最輕本刑為三年以上有
    期徒刑之罪嫌，並危害國家安全或社會秩序情節重大，而有
    相當理由可信其通訊內容與本案有關，且不能或難以其他方
    法蒐集或調查證據者，偵查中得由檢察官核發通訊監察書，
    九十五年五月三十日修正公佈通訊保障及監察法第五條第一
    項第一款及第二項分別定有明文。又按偵查犯罪機關依法定
    程式監聽之錄音，如已踐行調查證據程式，非不可採為認定
    犯罪事實之基礎（最高法院九十三年度臺上字第六五一○號
    判決意旨參照）。本件採為判決基礎之卷附通訊監察錄音及
    譯文，其所憑之通訊監察書之核發經過及記載事項，均符合
    通訊保障及監察法之相關規定，本案依前述通訊監察書實施
    之監聽、錄音，自屬合法。則依監聽所得錄音，係依憑機械
    力錄製，未經人為操作、不摻雜個人主觀意念，具證據能力
    ；而將上述具有證據能力之監聽所得錄音具體以文字紀錄，
    亦即其所作成之譯文，乃監聽錄音內容之顯示，為學說上所
    稱之派生證據。倘當事人對於該譯文內容之同一性或真實性
    發生爭執或有所懷疑時，法院固應依刑事訴訟法第一百六十
    五條之一第二項規定勘驗該監聽之錄音踐行調查證據程式，
    使之忠實再現以確保內容之真實、同一；惟當事人如已承認
    該錄音譯文之內容屬實，或對於譯文之內容並無爭執，而法
    院復已就該譯文依法踐行調查證據程式者，該通訊監察之譯
    文，自亦有證據能力，且與播放錄音有同等價值（最高法院
    九十七年度臺上字第五六一號、第三四一四號、第六六六七
    號、九十八年度臺上字第四三八四號裁判要旨參照）。查本
    件就如後述實體部分所引用之通訊監察譯文，公訴人、被告
    等人及選任辯護人於本院審理中，均不爭執其內容之真實、
    同一性，更未表示有所懷疑，復已經本院依法踐行調查證據
    程式，揆諸前揭說明，上開譯文自有證據能力。
五、另卷附之行動電話通聯紀錄，純係機械作用而不涉及人為之
    意志判斷，與傳聞法則所欲防止證人記憶、認知、誠信之誤
    差明顯有別，核與刑事訴訟法第一百五十九條第一項之要件
    不符。該項證據既無違法取得之情形，已如前述，且經本院
    依法踐行調查證據程序，自應具有證據能力。
六、再查，被告林彥志、林冬山、翁批且、楊健宏、劉宸枚、陳
    弘盛、張余聰、曾秀玲、余國成、何昇衛等人就本案有罪部
    分犯罪事實所為自白，經核並無刑事訴訟法第一百五十六條
    第一項出於強暴、脅迫、利誘、詐欺、疲勞訊問、違法羈押
    或其他不正方法之情事，且調查結果亦與卷內其他證據資料
    所呈現之犯罪事實相符，依刑事訴訟法第一百五十六條第一
    項之規定，自得作為證據。
貳、實體部分：
一、上揭犯罪事實一部分業據被告林彥志、林冬山、翁批且、楊
    健宏、劉宸枚、陳弘盛及張余聰；犯罪事實二部分業據被告
    曾秀玲；犯罪事實四部分業據被告何昇衛等人於偵查中及本
    院審理時均坦承不諱，核與證人曾秀玲、陳元龍、莊秋明、
    吳志益、趙英龍、張惠雯、維他瓦（SOMNOT WITTHAWAT）、
    陳俊福、廖文進及楊龍昭、證人劉耿安、證人王俊卿、黃應
    隆、蘇達及王子豐等人證述之購買、轉讓毒品之情節大致相
    符，並有行動電話門號0000000000、00000
    00000、0000000000、000000000
    0及0000000000號；0000000000號；
    0000000000號通訊監察譯文表各一份；證人曾秀
    玲、陳元龍、莊秋明、吳志益、趙英龍、張惠雯、維他瓦（
    SOMNOT WITTHAWAT）、陳俊福、廖文進及楊龍昭；王俊卿、
    黃應隆、蘇達、劉丁存及王子豐等持有之行動電話門號雙向
    通聯紀錄各一份；行政院衛生署草屯療養院草療鑑字第○九
    九○八○○○二九號及0000000000號鑑定書；扣
    押物品清單、犯罪嫌疑人照片、指認犯罪嫌疑人紀錄表、扣
    押物品目錄表、被指認人照片一覽表、毒品案件被告通聯紀
    錄表、被指認人照片一覽表、初步檢驗報告、外僑居留資料
    查詢（翁批且）；扣案之第一級毒品海洛因三包（含袋重各
    約一‧一九公克、○‧五六公克、○‧四四公克）、第二級
    毒品甲基安非他命四包（含袋重各約二七‧三公克、三‧七
    四公克、一‧四三公克、○‧三公克）、藥鏟二支及行動電
    話門號0000000000號及0000000000號
    二支；又查扣之第一級毒品海洛因一包（含袋重約○‧四一
    公克）及第二級毒品甲基安非他命二包（含袋重約○‧三公
    克、一‧三九公克）等在卷可稽。基此，均足認被告等人上
    揭之自白應與事實相符。本件事證明確，被告林彥志、林冬
    山、翁批且、楊健宏、劉宸枚、陳弘盛及張余聰、曾秀玲、
    何昇衛等人販賣海洛因、甲基安非他命等犯行至堪認定。
二、另上揭犯罪事實三部分，訊據被告余國成雖坦承確有轉讓第
    二級毒品甲基安非他命予李崑銘、余嘉仁、江凱琳等人之事
    實，惟矢口否認有何販賣第二級毒品甲基安非他命之犯行，
    辯稱：沒有販賣安非他命，只有請他們一起出錢，轉讓部分
    承認（見九十九偵字第一五九九四號卷，九十九年七月七日
    之偵訊筆錄，第一一五至一一七頁）；沒有賣安非他命給余
    嘉仁、李崑銘，但是確實有轉讓給余嘉仁、李崑銘、江凱琳
    安非他命。販賣不承認，只承認轉讓安非他命部分云云（見
    九十九偵字第一五九九四號卷，九十九年八月二十三日之偵
    訊筆錄，第一四○頁）。然查：
  (一)被告余國成業已坦承有於九十九年六月十六日轉讓甲基安非
    他命一包給證人江凱琳施用，並經江凱琳於本院審理時經交
    互詰問結證屬實，被告余國成轉讓第二級毒品一事，應堪認
    定。
  (二)證人余嘉仁（江凱琳之配偶）於九十九年七月七日、八月十
    六日偵訊時結證稱：「（你的上手是誰？）余國成，綽號叫
    眼鏡仔。（綽號眼鏡仔的人是不是你指認的余國成？）是。
    （他是編號幾號的人？）編號七號的余國成。（你自己使用
    過哪些行動電話號碼？）0000000000（余國成的
    行動電話號碼是幾號？）0000000000。（有沒有
    向余國成買過甲基安非他命？）有，買過兩次，第一次是在
    九十九年五月初跟他買的，是約在苗栗縣苑裡鎮橋下涵洞，
    買甲基安非他命一包，我們騎機車過去，他騎ＲＳ１２５的
    重機車。見面後我給他新臺幣五百元，他給我甲基安非他命
    一包。這次交易有成功。這包安非他命後來有施用，感覺跟
    之前施用安非他命的感覺一樣。第二次是五月下旬，也是約
    在同一個地點，我騎機車去，余國成也騎機車，他騎ＲＳ１
    ２５的重機車。車牌號碼不記得。這次交易也有成功。這包
    安非他命後來也有施用，感覺也跟之前一樣。（為何在警詢
    筆錄最初說安非他命是余國成無償提供給我的？）因為最開
    始是他借我的地方，他用一周就走了。（所以說他有請過你
    ，也有賣過你？）是。（你能確定五月的這兩次他確實都是
    賣給你的？）是，不是請我都是賣我的。（提示門號000
    0000000與0000000000，於九十九年六月
    十七日八點三十四到九點二分通聯譯文，這是你跟誰的對話
    ，內容在講什麼？）這不是我的電話。（譯文裡面的嘉仁是
    指誰？）應該是我，我跟余國成的對話。（所以00000
    00000是你在使用的電話？）我跟別人借的，借來打給
    余國成的。（拿一個是什麼意思？）拿一個是指拿一千。（
    拿大的半個是什麼意思？）應該是半克。（半錢四五是什麼
    意思？）半錢的安非他命是四干五百塊的意思。（一錢大概
    幾公克？）三‧七五公克。（這一段的對話內容是在講什麼
    ？）是我要跟他買半錢的安非他命。也是約在苗里縣苑裡鎮
    中二高橋下。這次我有拿到半錢的安非他命。給他多少錢我
    忘記了。（譯文中說我剛剛想到不如拿大半個才比較划算，
    是什麼意思？）是一次拿半錢的安非他命比一次拿○‧二公
    克划算。買多點比較便宜。（這一次交易你怎麼去？他怎麼
    去？）也是一樣，我騎機車，他騎ＲＳ１２５的機車。（這
    次買回來的安非他命你有用過嗎？是不是你六月二十四日用
    的？）有，是。（你怎麼認識余國成？）朋友帶我去他家裡
    。（怎麼知道跟他買毒品？）我看到他在吸食，所以就互留
    電話，0000000000是余國成的電話。（你跟余國
    成買過幾次甲基安非他命？）我記得的有三次。（都是你跟
    他們買不是合資購買的嗎？）沒有合資過」、「（是否在九
    十九年六月十七日上午八點三十分，在苗票縣國道三號橋下
    涵洞，跟余國成購買半錢的安非他命？）我當時是想要跟余
    國成買半錢安非他命，但最後只有跟余國成買到五○○元安
    非他命一小包。當時我買完後，就是自己施用。（你跟余國
    成購買安非他命施用起來感覺如何？）跟我之前施用安非他
    命感覺一樣。（前開所述，是否都走出於自由意識下所述？
    ）是。（法院作證時，是否會翻供？）不會。（你是否跟余
    國成合資？）不是，我是單純向余國成購買毒品安非他命」
    等語。
  (三)證人李崑銘於九十九年七月七日、八月十六日偵訊時亦結證
    稱：「（你的上手是誰？）余國成，我們都稱呼他「眼鏡」
    。（你如何跟余國成聯繫？）我以我自己的0000000
    000打他的0000000000。（00000000
    00是你自己的門號？）是，之前給我外甥用，我是去年申
    請的，我自己使用已經三、四個月，我曾經借他人使用過，
    但很少。（最後一次跟余國成買安非他命的時間、地點？）
    我於九十九年七月二日在他住處向他購買一、二次的安非他
    命，價錢為五○○元。（在警察局指認余國成時，是否為你
    自己指認？）是。（提示指認照片，請不要受先前指認影響
    ，再次確認何人為余國成？）編號七之人是余國成。（依你
    上開所述，是否於九十九年七月二日，以門號000000
    0000撥打0000000000聯繫余國成，在臺中縣
    大甲鎮○○路三十四號，用五○○元的價錢向余國成購買安
    非他命，並在他家施用？）是。（當時以00000000
    00門號接聽電話的人是誰？）余國成。（提示00000
    00000與0000000000於民國九十九年六月十
    九日晚間九點二十二分二十九秒及九十九年六月二十日上午
    八點四十九分四十一秒至十四時十六分四十五秒之監聽譯文
    ，此譯文是何意思？）這三通只有九十九年六月十九日那通
    有跟余國成買到安非他命，也是在他家中，時間是在當天晚
    間九點二十二分，該次我以五○○元向他購買安非他命，都
    是一手交錢、一手交貨。另二次沒有交易。（你去向余國成
    購買安非他命時，都是你自己去？）是。（每次以0000
    000000撥打0000000000門號向余國成購買
    安非他命時，接聽電話的人是誰？）買安非他命時，都是余
    國成本人接聽。（如何認識余國成？）以前工作認識的。（
    認識余國成目的？）僅是朋友，後來我知道他有在施用，所
    以我才向他購買安非他命。（之前有無向余國成購買安非他
    命？）沒有，是今年六月間才開始跟余國成購買的。（總共
    跟余國成買過幾次安非他命？）僅有二次，即是上述的二次
    。（你跟上手余國成買安非他命時，是否單純跟他購買？）
    是。（是否向余國成調貨或合資？）不是。只有單純跟他購
    買，沒有合資。（你跟余國成買毒品安非他命時，有無先打
    電話給其他毒販？）沒有。（向余國成購買安非他命後，施
    用的感覺如何？）沒有什麼感覺，跟先前一樣。（法院作證
    時，是否會翻供？）不會」等語。
  (四)綜上，亦應可認定證人余嘉仁、李崑銘確實係向被告余國成
    購買價值五百元之甲基安非他命，核與該期間之通訊監察譯
    文表內容相符，足資為憑。且被告余國成亦承認於該時、地
    確實有交付甲基安非他命予證人余嘉仁、李崑銘等情，是被
    告余國成上開所辯，應屬淡化犯罪情節及事後卸責之詞，無
    足憑採。據此足以認定附表三之一所示被告余國成販賣第二
    級毒品甲基安非他命之犯罪事實。就此部分被告余國成之犯
    罪事實已甚灼然，至堪認定。
三、按販賣毒品之所謂販賣行為，須行為人主觀上有營利意圖，
    且客觀上有販入或賣出毒品行為，即足構成，至於實際上是
    否已經獲利，則非所問；必也始終無營利之意思，而以原價
    或低於原價有償讓與他人，方難謂為販賣行為，而僅得以轉
    讓罪論處（參照最高法院九十三年度臺上字第一六五一號判
    決要旨）。本件雖無從得知被告等人共同販賣第一級毒品海
    洛因、第二級毒品安非他命時，其所購入第一級、第二級毒
    品之確實價格，及是否確有低買高賣之營利情事，惟販賣第
    一級、第二級毒品屬違法行為，非可公然為之，亦無公定價
    格，且容易分裝並增減份量，而每次買賣之價量，可能隨時
    依雙方關係深淺、資力、需求量及對行情之認知、來源是否
    充裕、查緝是否嚴謹、購買者被查獲時供述購買對象之可能
    風險之評估等情形，而異其標準，非可一概而論，縱或出售
    之價格較低，亦非當然無營利意圖，即便為相同價格，因份
    量較少亦能從中獲利，除經坦承犯行並供明販入、賣出確實
    價量外，委難查得實情，復無法查獲其上手，更難查悉有無
    從中獲利，是除非別有事證足認係按同一價量委買或轉售，
    確未牟利外，尚難據此即認販賣之證據有所未足，否則將造
    成知過坦承者難辭重典，飾詞否認者反得僥倖，而失情理之
    平。且按一般民眾均知政府對毒品之查禁森嚴，重罰不予寬
    貸，衡情倘非有利可圖，絕無平白甘冒被嚴查重罰之高度風
    險之理，從而，舉凡其有償交易，除足反證其確係另基於某
    種非營利本意之關係外，尚難因無法查悉其販入價格，作為
    是否高價賣出之比較，諉無營利之意思阻卻販賣犯行之追訴
    （最高法院八十四年度第三次刑事庭會議決議意旨參照）。
    本件被告等人確有上開販賣毒品之行為，已經調查屬實，考
    量社會大眾均知買賣海洛因、甲基安非他命係非法行為之客
    觀社會環境，且據證人之證述確係分別以一千元、五百元之
    代價向被告等人買入海洛因、甲基安非他命，依其購得之數
    量，核與一般零買少量海洛因、甲基安非他命之市場上交易
    價格尚屬相當，是依據上開積極證據及經驗法則綜合研判，
    本件被告林彥志、林冬山、翁批且、楊健宏、劉宸枚、陳弘
    盛、張余聰、曾秀玲、余國成、何昇衛等人販賣毒品海洛因
    、甲基安非他命之時，當有意圖營利之犯意，自亦足堪認定
    。凡此，均足認被告等人上揭之自白應與事實相符。本件事
    證明確，被告等人販賣海洛因、甲基安非他命並轉讓甲基安
    非他命等犯行至堪認定，自應依法論科。
四、論罪科刑之理由：
  (一)查海洛因、甲基安非他命係毒品危害防制條例第二條第二項
    第一款、第二款所定之第一級、第二級毒品，不得非法持有
    、販賣、轉讓。而甲基安非他命雖係毒品危害防制條例第二
    條第二項第二款所規定之第二級毒品，但其亦屬於藥事法所
    稱之「禁藥」（即藥事法第二十二條第一款所稱之「經中央
    衛生主管機關明令公告禁止製造、調劑、輸入、輸出、販賣
    或陳列之毒害藥品」），均不得非法施用、持有、販賣及轉
    讓。而明知為禁藥而轉讓者，藥事法第八十三條亦定有處罰
    明文。故行為人明知為禁藥即甲基安非他命而轉讓予他人者
    ，除成立毒品危害防制條例第八條第二項之轉讓第二級毒品
    罪外，亦構成藥事法第八十三條第一項之轉讓禁藥罪，此係
    屬同一犯罪行為而同時有二種法律可資處罰之法條（規）競
    合情形，應依「重法優於輕法」、「後法優於前法」等法理
    ，擇一處斷。而毒品危害防制條例第八條第二項轉讓第二級
    毒品罪之法定本刑為六月以上五年以下有期徒刑，得併科新
    臺幣七十萬元以下罰金。而藥事法第八十三條第一項轉讓禁
    藥罪之法定本刑為七年以下有期徒刑，得併科新臺幣五百萬
    元以下罰金。且被告於本案所涉轉讓甲基安非他命之數量，
    亦無證據達於應依毒品危害防制條例第八條第六款及第九條
    之規定加重其刑至二分之一之情形。則藥事法第八十三條第
    一項之罪之法定本刑，顯較毒品危害防制條例第八條第二項
    之罪之法定本刑為重，依前述「重法優於輕法」之法理，就
    被告轉讓甲基安非他命部分之行為，自應優先適用藥事法第
    八十三條第一項之規定處斷。毒品之範圍尚包括影響精神之
    物質與其製品，而藥事之管理，亦非僅止於藥品之管理。又
    毒品未必係經公告之禁藥，禁藥亦未必為毒品。毒品危害防
    制條例與藥事法二者，並無必然之特別法與普通法關係。故
    除有轉讓之第二級毒品，達毒品危害防制條例第八條第六項
    之一定數量，經依法加重後之法定刑，較藥事法第八十三條
    第一項之法定刑為重之情形外，因藥事法第八十三條第一項
    為後法，且為重法，應優先適用藥事法處罰（最高法院九十
    四年臺上字第七○二一號、九十六年度臺上字第三五八二號
    、最高法院九十七年度臺非字第三九七號判決，臺灣高等法
    院暨所屬法院九十四年法律座談會刑事類提案第八號結論意
    旨、九十七年度法律座談會刑事類臨時提案第三號結論意旨
    參照）。是核被告林彥志、林冬山、翁批且、楊健宏、劉宸
    枚、陳弘盛及張余聰所為犯罪事實欄一，均係犯毒品危害防
    制條例第四條第一項、第二項之共同販賣第一、二級毒品海
    洛因、甲基安非他命及藥事法第八十三條第一項之轉讓禁藥
    罪。被告曾秀玲所為犯罪事實欄二，係犯毒品危害防制條例
    第四條第二項之販賣第二級毒品甲基安非他命罪。被告余國
    成及何昇衛所為犯罪事實欄三、四，均係犯毒品危害防制條
    例第四第二項之販賣第二級毒品甲基安非他命及藥事法第八
    十三條第一項之轉讓禁藥罪。公訴意旨就被告等於附表一之
    二、三之二、四之二之轉讓甲基安非他命部分認為應論以毒
    品危害防制條例第八條第二項之轉讓第二級毒品罪，自有未
    洽，應由本院於社會基本事實同一之範圍內，均變更起訴法
    條為藥事法第八十三條第一項之轉讓禁藥罪。又被告林彥志
    、林冬山、翁批且、楊健宏、劉宸枚、陳弘盛、張余聰、曾
    秀玲、余國成及何昇衛於販賣及轉讓毒品前，持有毒品之低
    度行為，應為販賣及轉讓之高度行為所吸收，不另論罪。復
    按共同正犯之成立，祇須具有犯意之聯絡，行為之分擔，既
    不問犯罪動機起於何人，亦不必每一階段犯行，均經參與（
    最高法院三十四年上字第八六二號判例要旨參照）；又共同
    正犯之意思聯絡，不限於事前有所協議，其於行為當時，基
    於相互之認識，以共同犯罪之意思參與者，亦無礙於共同正
    犯之成立。且共同正犯之意思聯絡，原不以數人間直接發生
    者為限，即有間接之聯絡者，亦包括在內。如甲分別邀約乙
    、丙犯罪，雖乙、丙間彼此並無直接之聯絡，亦無礙於其為
    共同正犯之成立（最高法院七十三年臺上字第一八八六號、
    七十七年臺上字第二一三五號判例參照）。本案被告林彥志
    、林冬山、翁批且、楊健宏、劉宸枚、陳弘盛及張余聰就犯
    罪事實欄一之部分，雖非參與每一階段之詐欺取財犯行，惟
    其等均係基於全體共同正犯間犯意之聯絡，而分擔販賣第一
    級、第二級毒品及轉讓禁藥甲基安非他命之部分行為。是被
    告林彥志、林冬山、翁批且、楊健宏、劉宸枚、陳弘盛及張
    余聰間，就前開販賣第一級、第二級毒品及轉讓禁藥犯行間
    ，有犯意聯絡及行為分擔，均為共同正犯。另被告林彥志、
    林冬山、翁批且、楊健宏、劉宸枚、陳弘盛、張余聰、曾秀
    玲、余國成及何昇衛等分別如犯罪事實欄所示之各別所為多
    次販賣毒品海洛因、甲基安非他命及轉讓禁藥等犯行間，行
    為互殊，犯意各別，應予分論併罰。再被告曾秀玲及何昇衛
    前分別曾受如犯罪事實二及四所示之有期徒刑執行完畢，有
    臺灣臺中地方法院檢察署刑案資料查註紀錄表、臺灣高等法
    院被告前案紀錄表等在卷可參，五年以內故意再犯本件有期
    徒刑以上之罪，均各為累犯，就被告曾秀玲販賣第二級毒品
    罪部分及被告何昇衛販賣及轉讓第二級毒品罪部分，除販賣
    第二級毒品之法定本刑為無期徒刑部分依法不得加重者外，
    僅就其餘部分，均各依刑法第四十七條第一項之規定，加重
    其刑。
  (二)按毒品危害防制條例第十七條第二項規定：「犯第四條至第
    八條之罪於偵查及審判中均自白者，減輕其刑」，旨在勵
    犯罪人之悛悔，同時使偵查或審判機關易於發現真實，以利
    毒品查緝，俾收防制毒品危害之效；另鑑於毒品危害防制條
    例第四條至第八條所規定犯罪之處罰內容均非輕微，願意勇
    於面對而不推諉卸責者，當深具決心與勇氣，外界對類此有
    心懺悔遷善者，當給予高度鼓勵。是以法院援引適用該條項
    之規定時，應採取較為寬鬆之標準，方能貫徹並發揮增訂該
    條項之良法美意，同時並可節省司法調查之勞費。故不論被
    告之自白，係出於自動或被動、簡單或詳細、一次或多次，
    並其自白後有無翻異，苟其於偵查及審判中均有自白，即應
    依法減輕其刑（最高法院九十八年度臺上字第六九二八號、
    臺灣高等法院九十八年度上訴字第二九○二號判決可參）。
    又前開法文所謂「偵查」中，並未明文限縮專指檢察官偵查
    中，而刑事訴訟程序中之「偵查」乃為偵查機關，調查人犯
    ，及搜集一切犯罪證據，以決定有無犯罪嫌疑，及應否提起
    公訴之準備程序。偵查之機關有主體偵查機關與輔助偵查機
    關二種，前者為檢察官，後者為司法警察官及司法警察（參
    褚劍鴻著，刑事訴訟法論上冊，八十二年七月二次修訂版第
    三次印刷，第三百四十至三百四十一頁）。可知偵查之範圍
    兼指司法警察官或司法警察實施之偵查程序而言。苟被告於
    司法警察官或司法警察就具體案件開始進行調查並對犯罪嫌
    疑人製作調查筆錄時，曾對被移送之犯罪事實加以自白，即
    應從寬認定其合於「偵查中自白」之要件（參最高法院九十
    九年度臺上字第四七三五號判決）。至於被告於偵查（含警
    詢）或審判中自白後，嗣後又為否認犯罪之辯解，此仍屬被
    告在刑事訴訟上防禦權之合法行使，不能憑此否定其前此所
    為之自白，而排除上開規定之適用（最高法院九十八年度臺
    上字第七○五三號裁判可佐）。經查，被告林彥志等人於九
    十九年七月六日十五時三十分許為警查獲後，即於次日上午
    （七月六日因夜間未詢問延至七日上午）警方及檢察官訊問
    時及於本院審判中均自白上開販賣第一級、第二級毒品之犯
    罪事實（見九十九年偵字第一五九九一號卷第一三七頁至一
    四八頁、第二六九頁至二七○頁至二七四頁；本院九十九年
    訴字第二六一○號卷第五十二頁至五十四頁、第一三一頁至
    一三六頁），已對於其販賣毒品之事實自白犯罪。被告林彥
    志、林冬山、翁批且、楊健宏、劉宸枚、陳弘盛、張余聰、
    曾秀玲、余國成（余國成僅承認轉讓部分，販賣第二級毒品
    部分並未自白犯罪，該部分並未符合毒品危害防制條例第十
    七條第二項之規定，自不適用該條減刑之規定）、何昇衛等
    人既於前已有概括之自白販賣毒品之表示，此部分仍應從寬
    認定被告等人於偵查中已有自白犯罪。從而，被告等人就附
    表一之一至四之一（除被告余國成販賣第二級毒品外）之販
    賣毒品犯行，均合於毒品危害防制條例第十七條第二項規定
    之減刑原因，則依據刑法第七十一條第二項規定，當先依毒
    品危害防制條例第十七條第二項減輕其刑。被告曾秀玲、何
    昇衛部分，並先加後減之。至於被告林彥志、林冬山、翁批
    且、楊健宏、劉宸枚、陳弘盛、張余聰、余國成、何昇衛所
    犯轉讓禁藥部分，雖均有自白犯罪，對於不同刑罰法律間具
    有法規競合關係者，由法院為比較適用時，應本於法律整體
    適用不得割裂原則。實務上，於同一法律為新舊法比較適用
    時，亦本此原則（最高法院二十七年上字第二六一五號判例
    參照）。本案被告林彥志、林冬山、翁批且、楊健宏、劉宸
    枚、陳弘盛、張余聰、余國成、何昇衛轉讓安非他命之行為
    ，既發生藥事法第八十三條第一項與毒品危害防制條例第八
    條第二項規定間之法規競合關係，而應優先適用較重之藥事
    法第八十三條第一項規定論處，縱被告林彥志、林冬山、翁
    批且、楊健宏、劉宸枚、陳弘盛、張余聰、余國成、何昇衛
    於偵查及審判中均自白，基於法律整體適用不得割裂原則，
    自不得另依修正後毒品危害防制條例第十七條第二項之規定
    ，減輕其刑（臺灣高等法院暨所屬法院九十八年法律座談會
    刑事類提案第十六號決議參照），併此敘明。
  (三)再按刑法第五十九條規定犯罪之情狀可憫恕者，得酌量減輕
    其刑，其所謂「犯罪之情狀」，與同法第五十七條規定科刑
    時應審酌之一切情狀，並非有截然不同之領域，於裁判上酌
    減其刑時，應就犯罪一切情狀（包括第五十七條所列舉之十
    款事項），予以全盤考量，審酌其犯罪有無可憫恕之事由（
    即有無特殊之原因與環境，在客觀上足以引起一般同情，以
    及宣告法定低度刑，是否猶嫌過重等等），以為判斷。本院
    審酌被告等人販賣第一級毒品罪之法定刑為「死刑或無期徒
    刑；處無期徒刑者，得併科新臺幣二千萬元以下罰金」之刑
    度甚重。然同為販賣第一級、第二級毒品之人，其原因動機
    不一，犯罪情節未必盡同，或有大盤毒梟者，亦有中、小盤
    之分，甚或僅止於吸毒者友儕間為求互通有無之情形亦所在
    多有，其販賣行為所造成危害社會之程度自屬有異，法律科
    處此類犯罪，所設之法定最低本刑卻不可謂不重，於此情形
    ，倘依其情狀處以有期徒刑，即足以懲儆，並可達防衛社會
    之目的者，自非不可依客觀之犯行與主觀之惡性二者加以考
    量其情狀是否有可憫恕之處，適用刑法第五十九條之規定酌
    量減輕其刑，期使個案裁判之量刑能斟酌至當，符合比例原
    則。本案被告林彥志、林冬山、翁批且、楊健宏、劉宸枚、
    陳弘盛、張余聰如犯罪事實所示販賣第一級毒品海洛因多次
    之犯行，固無視國家對於杜絕毒品危害之禁令，其行為固屬
    不當，應予非難，然考量被告多次販賣之數量非多，及販賣
    所得非多，均僅為一千元、五百元，足見其非販賣毒品之大
    、中盤商，就各該次犯罪情節觀之，尚非重大惡極，相較於
    長期、大量販賣毒品之真正毒梟而言，其對社會秩序與國民
    健康之危害，顯然較不成比例，倘該次犯行科以最輕之法定
    本刑死刑、無期徒刑，未免過苛，且無從與真正長期、大量
    販毒之惡行區別，是本院衡其該次犯罪之情狀，認被告等人
    各次若均科以上開減刑後之最低刑度即有期徒刑十五年，仍
    屬過重，在客觀上應足以引起一般人之同情，確有法重情輕
    之失衡情狀，爰依刑法第五十九條之規定，就被告林彥志、
    林冬山、翁批且、楊健宏、劉宸枚、陳弘盛、張余聰所犯如
    附表一之一所示之十四次販賣第一級毒品罪，均予以酌量減
    輕其刑，並遞減之。
  (四)爰審酌被告林彥志、林冬山、翁批且、楊健宏、劉宸枚、陳
    弘盛、張余聰、曾秀玲、余國成、何昇衛等人知悉第一級毒
    品海洛因、第二級毒品甲基安非他命戕害國人身心健康，竟
    基於營利之意圖，分別販賣、轉讓毒品海洛因、甲基安非他
    命於他人施用，無視於政府制定毒品危害防制條例杜絕毒品
    犯罪之禁令，販賣而藉以販賣牟利，更致使一般施用毒品者
    ，沈迷於毒癮而無法自拔，直接戕害國民身心健康，間接危
    害社會治安，敗壞社會善良風氣，進而導致施用毒品之人為
    購買毒品施用而觸犯刑典之情事發生，其販賣、轉讓毒品之
    行為助長毒品流通，致生危害於社會，所為實值非難，惟念
    其販賣及轉讓海洛因、甲基安非他命之次數、數量、犯罪所
    得金額、對象人數均非眾多及其犯罪後坦承犯行不諱，誠實
    面對司法偵審程序，犯後態度良好等一切情狀，各分別量處
    如主文所示之刑，並均分別定其應執行之刑，以示儆懲。
五、從刑諭知之部分：
  (一)按以營利為目的販入毒品，經多次販賣後，持有剩餘毒品被
    查獲，其各次販賣毒品行為，固應併合處罰。惟該持有剩餘
    毒品之低度行為，應僅為最後一次販賣毒品之高度行為所吸
    收，不另論罪。則就該查獲之剩餘毒品，祇能於最後一次之
    販賣毒品罪宣告沒收銷燬，不得於各次販賣毒品罪均宣告沒
    收銷燬。最高法院著有九十七年度臺上字第四○六八號判決
    可資參照。而警方於九十九年七月六日十五時三十分許查獲
    被告林彥志等人時，所查扣之海洛因共四包、甲基安非他命
    共六包，為被告等人所有之違禁物，應依毒品危害防制條例
    第十八條第一項前段之規定，以查獲前之最後一次即九十九
    年七月五日（海洛因部分：附表一之一編號十四-張惠雯）
    、九十九年七月六日（甲基安非他命部分：附表一之一編號
    十五-維他瓦）之販賣行為論科中宣告沒收銷燬之。至於送
    驗時取樣化驗部分因已不存在，自勿庸宣告沒收銷燬之。
  (二)次按毒品危害防制條例第十九條第一項規定，犯販賣毒品罪
    者，其犯罪所得之財物均沒收之，係採義務沒收主義，故販
    賣毒品所得之對價，不問其中成本若干，利潤多少，均應全
    部諭知沒收，貫徹政府查禁煙毒之決心，以符立法本旨。查
    犯罪事實欄一之被告林彥志、林冬山、翁批且、楊健宏、劉
    宸枚、陳弘盛、張余聰等人先後販賣海洛因十四次、甲基安
    非他命八次；犯罪事實欄二之被告曾秀玲販賣第二級毒品二
    次；犯罪事實欄三之一之被告余國成販賣第二級毒品二次；
    犯罪事實欄四之一之被告何昇衛販賣第二級毒品四次，獲取
    販賣毒品所得分別共計二萬三百元、三千元、一千元、三千
    元。是被告等人就各次販賣毒品所得，各屬其因犯罪所得之
    財物，雖未扣案，各應依毒品危害防制條例第十九條第一項
    之規定，併予宣告沒收之，如全部或一部不能沒收時，以其
    財產連帶抵償之。
  (三)另被告林彥志、林冬山、翁批且、楊健宏、劉宸枚、陳弘盛
    、張余聰、曾秀玲、余國成等人為聯絡販賣毒品所使用扣案
    之行動電話門號0000000000號、0000000
    000號（林彥志等共同所有）、0000000000號
    （曾秀玲）、0000000000號（余國成）、藥鏟二
    支，各分係被告等人所有，亦經被告等人陳明在卷，且係供
    犯本件販賣毒品所用之物，自應依法各於被告犯如各附表所
    示主文項下諭知沒收。另未扣案之0000000000號
    （何昇衛）、0000000000號、00000000
    00號、0000000000共四具（含ＳＩＭ卡），並
    無證據證明係被告等所有，且未據扣案，亦均非違禁物，爰
    不為沒收之諭知，附此敘明。又扣案之被告林彥志等所有之
    藥鏟二支、被告余國成所有之鏟子貳支、安非他命殘渣袋壹
    個。分係被告等所有，並供犯罪所有之物，爰依刑法第三十
    八條第一項第二款、第三項之規定，宣告沒收。
據上論斷，應依刑事訴訟法第二百九十九條第一項前段、第三百
條，毒品危害防制條例第四條第一項、第二項、第十七條第二項
、第十八條第一項前段、第十九條第一項，藥事法第八十三條第
一項，刑法第十一條、第四十七條第一項、第五十九條、第五十
一條第五款，判決如主文。
本案經檢察官劉玉媛到庭執行職務。
中    華    民    國    99    年    11    月    24    日
              刑事第十八庭  審判長法  官  郭書豪
                                  法  官  林世民
                                  法  官  張清洲
上正本證明與原本無異。
如不服本判決，應於收送達後十日內向本院提出上訴書狀（應敘
述具體理由並附繕本）。
上訴書狀如未敘述理由，應於上訴期間屆滿後二十日內補提理由
書於本院。
                                  書記官  詹東益
中    華    民    國    99    年    11    月    24    日
附錄論罪科刑之法條全文：
毒品危害防制條例第4條：
製造、運輸、販賣第一級毒品者，處死刑或無期徒刑；處無期徒
刑者，得併科新臺幣 2 千萬元以下罰金。
製造、運輸、販賣第二級毒品者，處無期徒刑或 7 年以上有期
徒刑，得併科新臺幣 1 千萬元以下罰金。
製造、運輸、販賣第三級毒品者，處 5 年以上有期徒刑，得併
科新臺幣 7 百萬元以下罰金。
製造、運輸、販賣第四級毒品者，處 3 年以上 10 年以下有期
徒刑，得併科新臺幣 3 百萬元以下罰金。
製造、運輸、販賣專供製造或施用毒品之器具者，處 1 年以上
7 年以下有期徒刑，得併科新臺幣 1 百萬元以下罰金。
前五項之未遂犯罰之。
毒品危害防制條例第8 條第2 項
轉讓第二級毒品者，處 6 月以上 5 年以下有期徒刑，得併科新
臺幣 70 萬元以下罰金。
藥事法第83條
明知為偽藥或禁藥，而販賣、供應、調劑、運送、寄藏、牙保、
轉讓或意圖販賣而陳列者，處7年以下有期徒刑，得併科新臺幣5
百萬元以下罰金。
犯前項之罪，因而致人於死者，處7年以上有期徒刑，致重傷者
，處3年以上12年以下有期徒刑。
因過失犯第1項之罪者，處2年以下有期徒刑、拘役或科新臺幣30
萬元以下罰金。
第 1 項之未遂犯罰之。
毒品危害防制條例第18條第1項：
查獲之第1、2級毒品及專供製造或施用第1、2級毒品之器具，不
問屬於犯人與否，均沒收銷燬之。
毒品危害防制條例第19條
犯第4條至第9條、第12條、第13條或第14條第1項、第2項之罪者
，其供犯罪所用或因犯罪所得之財物，均沒收之，如全部或一部
不能沒收時，追徵其價額或以其財產抵償之。為保全前項價額之
追徵或以財產抵償，得於必要範圍內扣押其財產。
犯第 4 條之罪所使用之水、陸、空交通工具沒收之。
附表一之一：
（林彥志、劉宸枚、楊健宏、張余聰、林冬山、陳弘盛、翁批且
共同販賣第一、二級毒品海洛因，安非他命部分）
┌─┬──────┬──────┬──────┬────────────────┐
│編│對象        │犯罪時間    │犯罪事實    │ 所犯罪名及處刑（主刑及從刑）   │
│號│            │            │            │                                │
├─┼──────┼──────┼──────┼────────────────┤
│1 │如附表一之一│99年05月20日│陳弘盛先於民│林彥志、林冬山、翁批且、楊健宏、│
│  │編號一、一（│14時44分26秒│國99年05月20│劉宸枚、陳弘盛、張余聰共同犯販賣│
│  │曾秀玲）    │、45分12秒、│日14時44分26│第二級毒品罪，林彥志處有期徒刑陸│
│  │            │52分47秒（聯│秒、45分12秒│年。林冬山、翁批且、楊健宏、劉宸│
│  │            │繫後）      │、52分47秒以│枚、陳弘盛、張余聰各處有期徒刑參│
│  │            │            │0000-000000 │年捌月。扣案之藥鏟貳支、行動電話│
│  │            │            │門號與曾秀玲│門號0000000000號及○九│
│  │            │            │使用之0935-3│00000000號各壹支及SIM 卡│
│  │            │            │95798門號聯 │各壹枚，均沒收。未扣案之販賣第二│
│  │            │            │繫後，於同日│級毒品犯罪所得財物新臺幣壹仟元，│
│  │            │            │14時許，在臺│林彥志、林冬山、翁批且、楊健宏、│
│  │            │            │中縣太平市振│劉宸枚、陳弘盛、張余聰共同連帶沒│
│  │            │            │福路245巷旁 │收，如全部或一部不能沒收時，以林│
│  │            │            │土地公廟前，│彥志、林冬山、翁批且、楊健宏、劉│
│  │            │            │由林彥志、陳│宸枚、陳弘盛、張余聰之財產連帶抵│
│  │            │            │弘盛、林冬山│償之。                          │
│  │            │            │共同以1000元│                                │
│  │            │            │之代價，販賣│                                │
│  │            │            │甲基安非他命│                                │
│  │            │            │1包（重量不 │                                │
│  │            │            │詳）予曾秀玲│                                │
│  │            │            │。          │                                │
├─┼──────┼──────┼──────┼────────────────┤
│2 │如附表一之一│99年05月21日│陳弘盛先於民│林彥志、林冬山、翁批且、楊健宏、│
│  │編號一、二（│15時17分04秒│國99年05月21│劉宸枚、陳弘盛、張余聰共同犯販賣│
│  │曾秀玲）    │（聯繫後）  │日15時17分04│第二級毒品罪，林彥志處有期徒刑陸│
│  │            │            │秒以0000-000│年。林冬山、翁批且、楊健宏、劉宸│
│  │            │            │785門號與曾 │枚、陳弘盛、張余聰各處有期徒刑參│
│  │            │            │秀玲使用之  │年捌月。扣案之藥鏟貳支、行動電話│
│  │            │            │0000-000000 │門號0000000000號及○九│
│  │            │            │門號聯繫，於│00000000號各壹支及SIM 卡│
│  │            │            │同日聯繫後，│各壹枚，均沒收。未扣案之販賣第二│
│  │            │            │在臺中縣太平│級毒品犯罪所得財物新臺幣壹仟元，│
│  │            │            │市○○路245 │林彥志、林冬山、翁批且、楊健宏、│
│  │            │            │巷旁土地公廟│劉宸枚、陳弘盛、張余聰共同連帶沒│
│  │            │            │前，由陳弘盛│收，如全部或一部不能沒收時，以林│
│  │            │            │、林冬山共同│彥志、林冬山、翁批且、楊健宏、劉│
│  │            │            │以1000元之代│宸枚、陳弘盛、張余聰之財產連帶抵│
│  │            │            │價，販賣甲基│償之。                          │
│  │            │            │安非他命1小 │                                │
│  │            │            │包（重量不詳│                                │
│  │            │            │）予曾秀玲。│                                │
├─┼──────┼──────┼──────┼────────────────┤
│3 │如附表一之一│99年05月28日│林冬山先於民│林彥志、林冬山、翁批且、楊健宏、│
│  │編號二、一（│06時53分02秒│國99年05月28│劉宸枚、陳弘盛、張余聰共同犯販賣│
│  │陳元龍）    │（聯繫後）  │日06時53分02│第二級毒品罪，林彥志處有期徒刑陸│
│  │            │            │秒以0000-000│年。林冬山、翁批且、楊健宏、劉宸│
│  │            │            │850門號與陳 │枚、陳弘盛、張余聰各處有期徒刑參│
│  │            │            │元龍使用之  │年捌月。扣案之藥鏟貳支、行動電話│
│  │            │            │0000-000000 │門號0000000000號及○九│
│  │            │            │門號聯繫，於│00000000號各壹支及SIM 卡│
│  │            │            │同日聯繫後，│各壹枚，均沒收。未扣案之販賣第二│
│  │            │            │在臺中縣神岡│級毒品犯罪所得財物新臺幣肆佰元，│
│  │            │            │鄉三角村三社│林彥志、林冬山、翁批且、楊健宏、│
│  │            │            │東路105號， │劉宸枚、陳弘盛、張余聰共同連帶沒│
│  │            │            │由林冬山以  │收，如全部或一部不能沒收時，以林│
│  │            │            │3000元之代價│彥志、林冬山、翁批且、楊健宏、劉│
│  │            │            │（實際上僅支│宸枚、陳弘盛、張余聰之財產連帶抵│
│  │            │            │付400元，餘 │償之。                          │
│  │            │            │欠款），販賣│                                │
│  │            │            │甲基安非他命│                                │
│  │            │            │1小包（重量 │                                │
│  │            │            │不詳）予陳元│                                │
│  │            │            │龍。        │                                │
├─┼──────┼──────┼──────┼────────────────┤
│4 │如附表一之一│99年05月31日│劉宸枚先於民│林彥志、林冬山、翁批且、楊健宏、│
│  │編號二、二（│13時52分14秒│國99年05月31│劉宸枚、陳弘盛、張余聰共同犯販賣│
│  │陳元龍）    │（聯繫後）  │日13時52分14│第二級毒品罪，林彥志處有期徒刑陸│
│  │            │            │秒以        │年。林冬山、翁批且、楊健宏、劉宸│
│  │            │            │0000-000000 │枚、陳弘盛、張余聰各處有期徒刑參│
│  │            │            │門號與陳元龍│年捌月。扣案之藥鏟貳支、行動電話│
│  │            │            │使用之      │門號0000000000號及○九│
│  │            │            │0000-000000 │00000000號各壹支及SIM 卡│
│  │            │            │門號聯繫，於│各壹枚，均沒收。未扣案之販賣第二│
│  │            │            │同日聯繫後，│級毒品犯罪所得財物新臺幣壹仟元，│
│  │            │            │在臺中市雅潭│林彥志、林冬山、翁批且、楊健宏、│
│  │            │            │路與崇德路口│劉宸枚、陳弘盛、張余聰共同連帶沒│
│  │            │            │，由林冬山以│收，如全部或一部不能沒收時，以林│
│  │            │            │1000元之代價│彥志、林冬山、翁批且、楊健宏、劉│
│  │            │            │，販賣甲基安│宸枚、陳弘盛、張余聰之財產連帶抵│
│  │            │            │非他命1小包 │償之。                          │
│  │            │            │（重量不詳）│                                │
│  │            │            │予陳元龍。  │                                │
├─┼──────┼──────┼──────┼────────────────┤
│5 │如附表一之一│99年06月01日│林冬山先於民│林彥志、林冬山、翁批且、楊健宏、│
│  │編號三（莊秋│08時45分14秒│國99年06月01│劉宸枚、陳弘盛、張余聰共同犯販賣│
│  │明）        │（聯繫後）  │日08時45分14│第二級毒品罪，林彥志處有期徒刑陸│
│  │            │            │秒以        │年。林冬山、翁批且、楊健宏、劉宸│
│  │            │            │0000-000000 │枚、陳弘盛、張余聰各處有期徒刑參│
│  │            │            │門號與莊秋明│年捌月。扣案之藥鏟貳支、行動電話│
│  │            │            │使用之      │門號0000000000號及○九│
│  │            │            │0000-000000 │00000000號各壹支及SIM 卡│
│  │            │            │門號聯繫，於│各壹枚，均沒收。未扣案之販賣第二│
│  │            │            │同日聯繫後，│級毒品犯罪所得財物新臺幣壹仟元，│
│  │            │            │在臺中市環中│林彥志、林冬山、翁批且、楊健宏、│
│  │            │            │路與崇德路口│劉宸枚、陳弘盛、張余聰共同連帶沒│
│  │            │            │之州際棒球場│收，如全部或一部不能沒收時，以林│
│  │            │            │停車場內，由│彥志、林冬山、翁批且、楊健宏、劉│
│  │            │            │林冬山以1000│宸枚、陳弘盛、張余聰之財產連帶抵│
│  │            │            │元之代價，販│償之。                          │
│  │            │            │賣甲基安非他│                                │
│  │            │            │命1小包（重 │                                │
│  │            │            │量不詳）予莊│                                │
│  │            │            │秋明。      │                                │
├─┼──────┼──────┼──────┼────────────────┤
│6 │如附表一之一│99年05月24日│林彥志先於民│林彥志、林冬山、翁批且、楊健宏、│
│  │編號四、一（│上午9時54分 │國99年05月24│劉宸枚、陳弘盛、張余聰共同犯販賣│
│  │吳志益）    │許至11時18分│日上午9時54 │第一級毒品罪，林彥志處有期徒刑拾│
│  │            │許          │分許，以    │貳年。林冬山、翁批且、楊健宏、劉│
│  │            │            │0000-000000 │宸枚、陳弘盛、張余聰各處有期徒刑│
│  │            │            │門號與吳志益│捌年。扣案之藥鏟貳支、行動電話門│
│  │            │            │使用之      │號0000000000號及○九二│
│  │            │            │0000-000000 │0000000號各壹支及SIM卡各 │
│  │            │            │門號聯繫後，│壹枚，均沒收。未扣案之販賣第一級│
│  │            │            │在臺中市健行│毒品犯罪所得財物新臺幣壹仟元，林│
│  │            │            │國小附近，由│彥志、林冬山、翁批且、楊健宏、劉│
│  │            │            │林彥志、陳弘│宸枚、陳弘盛、張余聰共同連帶沒收│
│  │            │            │盛、楊健宏以│，如全部或一部不能沒收時，以林彥│
│  │            │            │1000元之代價│志、林冬山、翁批且、楊健宏、劉宸│
│  │            │            │，販賣海洛因│枚、陳弘盛、張余聰之財產連帶抵償│
│  │            │            │1小包（重量 │之。                            │
│  │            │            │不詳）予吳志│                                │
│  │            │            │益。        │                                │
├─┼──────┼──────┼──────┼────────────────┤
│  │如附表一之一│99年05月27日│林彥志先於民│林彥志、林冬山、翁批且、楊健宏、│
│  │編號四、二（│22時29分45秒│國99年05月27│劉宸枚、陳弘盛、張余聰共同犯販賣│
│7 │吳志益）    │（後30分鐘）│日22時29分45│第一級毒品罪，林彥志處有期徒刑拾│
│  │            │許          │秒以        │貳年。林冬山、翁批且、楊健宏、劉│
│  │            │            │0000-000000 │宸枚、陳弘盛、張余聰各處有期徒刑│
│  │            │            │門號與吳志益│捌年。扣案之藥鏟貳支、行動電話門│
│  │            │            │使用之      │號0000000000號及○九二│
│  │            │            │0000-000000 │0000000號各壹支及SIM卡各 │
│  │            │            │門號聯繫後，│壹枚，均沒收。未扣案之販賣第一級│
│  │            │            │於聯繫後30分│毒品犯罪所得財物新臺幣壹仟元，林│
│  │            │            │許，在臺中市│彥志、林冬山、翁批且、楊健宏、劉│
│  │            │            │崇德路一段麒│宸枚、陳弘盛、張余聰共同連帶沒收│
│  │            │            │麟理容KTV附 │，如全部或一部不能沒收時，以林彥│
│  │            │            │近麥當勞，由│志、林冬山、翁批且、楊健宏、劉宸│
│  │            │            │林冬山、陳弘│枚、陳弘盛、張余聰之財產連帶抵償│
│  │            │            │盛以1000元之│之。                            │
│  │            │            │代價，販賣海│                                │
│  │            │            │洛因1小包（ │                                │
│  │            │            │重量不詳）予│                                │
│  │            │            │吳志益。    │                                │
├─┼──────┼──────┼──────┼────────────────┤
│  │如附表一之一│99年05      │林彥志先於民│林彥志、林冬山、翁批且、楊健宏、│
│  │編號四、三（│月30日05時28│國99年05月30│劉宸枚、陳弘盛、張余聰共同犯販賣│
│8 │吳志益）    │分、36分48秒│日05時28分、│第一級毒品罪，林彥志處有期徒刑拾│
│  │            │、55分（聯繫│36分48秒、55│貳年。林冬山、翁批且、楊健宏、劉│
│  │            │後）        │分以        │宸枚、陳弘盛、張余聰各處有期徒刑│
│  │            │            │0000-000000 │捌年。扣案之藥鏟貳支、行動電話門│
│  │            │            │門號與吳志益│號0000000000號及○九二│
│  │            │            │使用之      │0000000號各壹支及SIM卡各 │
│  │            │            │0000-000000 │壹枚，均沒收。未扣案之販賣第一級│
│  │            │            │門號聯繫後，│毒品犯罪所得財物新臺幣壹仟元，林│
│  │            │            │於同時55分許│彥志、林冬山、翁批且、楊健宏、劉│
│  │            │            │，在臺中市崇│宸枚、陳弘盛、張余聰共同連帶沒收│
│  │            │            │德路一段麒麟│，如全部或一部不能沒收時，以林彥│
│  │            │            │理容KTV附近 │志、林冬山、翁批且、楊健宏、劉宸│
│  │            │            │麥當勞，由林│枚、陳弘盛、張余聰之財產連帶抵償│
│  │            │            │冬山以1000元│之。                            │
│  │            │            │之代價，販賣│                                │
│  │            │            │海洛因1小包 │                                │
│  │            │            │（重量不詳）│                                │
│  │            │            │予吳志益。  │                                │
├─┼──────┼──────┼──────┼────────────────┤
│  │如附表一之一│99年05月29日│林冬山先於民│林彥志、林冬山、翁批且、楊健宏、│
│9 │編號五      │22時56分01秒│國99年05月29│劉宸枚、陳弘盛、張余聰共同犯販賣│
│  │（趙英龍）  │至05月30日0 │日22時56分01│第二級毒品罪，林彥志處有期徒刑陸│
│  │            │時41分30秒許│秒至05月34日│年。林冬山、翁批且、楊健宏、劉宸│
│  │            │（聯繫後）  │0時41分30秒 │枚、陳弘盛、張余聰各處有期徒刑參│
│  │            │            │以0000-00085│年捌月。扣案之藥鏟貳支、行動電話│
│  │            │            │0門號與趙英 │門號0000000000號及○九│
│  │            │            │龍使用之0930│00000000號各壹支及SIM 卡│
│  │            │            │-260892門號 │各壹枚，均沒收。未扣案之販賣第二│
│  │            │            │聯繫，於同日│級毒品犯罪所得財物新臺幣壹仟元，│
│  │            │            │聯繫後，在臺│林彥志、林冬山、翁批且、楊健宏、│
│  │            │            │中縣神岡鄉神│劉宸枚、陳弘盛、張余聰共同連帶沒│
│  │            │            │林南路旁，由│收，如全部或一部不能沒收時，以林│
│  │            │            │林冬山以1000│彥志、林冬山、翁批且、楊健宏、劉│
│  │            │            │元之代價，販│宸枚、陳弘盛、張余聰之財產連帶抵│
│  │            │            │賣甲基安非他│償之。                          │
│  │            │            │命1小包（重 │                                │
│  │            │            │量不詳）予趙│                                │
│  │            │            │英龍。      │                                │
├─┼──────┼──────┼──────┼────────────────┤
│  │如附表一之一│99年06月08日│林彥志先於民│林彥志、林冬山、翁批且、楊健宏、│
│10│編號六、一（│11時15分47秒│國99年06月08│劉宸枚、陳弘盛、張余聰共同犯販賣│
│  │張惠雯）    │（聯繫後）  │日11時15分47│第一級毒品罪，林彥志處有期徒刑拾│
│  │            │            │秒以0000-000│貳年。林冬山、翁批且、楊健宏、劉│
│  │            │            │724門號與張 │宸枚、陳弘盛、張余聰各處有期徒刑│
│  │            │            │惠雯使用之  │捌年。扣案之藥鏟貳支、行動電話門│
│  │            │            │00-0000000門│號0000000000號及○九二│
│  │            │            │號聯繫，於同│0000000號各壹支及SIM卡各 │
│  │            │            │日聯繫後，在│壹枚，均沒收。未扣案之販賣第一級│
│  │            │            │臺中市○○路│毒品犯罪所得財物新臺幣壹仟元，林│
│  │            │            │旱溪郵局門口│彥志、林冬山、翁批且、楊健宏、劉│
│  │            │            │，由林彥志以│宸枚、陳弘盛、張余聰共同連帶沒收│
│  │            │            │1000元之代價│，如全部或一部不能沒收時，以林彥│
│  │            │            │，販賣海洛因│志、林冬山、翁批且、楊健宏、劉宸│
│  │            │            │1小包（重量 │枚、陳弘盛、張余聰之財產連帶抵償│
│  │            │            │不詳）予張惠│之。                            │
│  │            │            │雯。        │                                │
├─┼──────┼──────┼──────┼────────────────┤
│  │如附表一之一│99年06月09日│劉宸枚先於民│林彥志、林冬山、翁批且、楊健宏、│
│11│編號六、二（│08時37分44秒│國99年06月09│劉宸枚、陳弘盛、張余聰共同犯販賣│
│  │張惠雯）    │（聯繫後）  │日08時37分44│第一級毒品罪，林彥志處有期徒刑拾│
│  │            │            │秒以        │貳年。林冬山、翁批且、楊健宏、劉│
│  │            │            │0000-000000 │宸枚、陳弘盛、張余聰各處有期徒刑│
│  │            │            │門號與張惠雯│捌年。扣案之藥鏟貳支、行動電話門│
│  │            │            │使用之      │號0000000000號及○九二│
│  │            │            │0000-000000 │0000000號各壹支及SIM卡各 │
│  │            │            │門號聯繫，於│壹枚，均沒收。未扣案之販賣第一級│
│  │            │            │同日聯繫後，│毒品犯罪所得財物新臺幣壹仟元，林│
│  │            │            │在臺中市西屯│彥志、林冬山、翁批且、楊健宏、劉│
│  │            │            │路與至善路口│宸枚、陳弘盛、張余聰共同連帶沒收│
│  │            │            │，由劉宸枚以│，如全部或一部不能沒收時，以林彥│
│  │            │            │1000元之代價│志、林冬山、翁批且、楊健宏、劉宸│
│  │            │            │，販賣海洛因│枚、陳弘盛、張余聰之財產連帶抵償│
│  │            │            │1小包（重量 │之。                            │
│  │            │            │不詳）予張惠│                                │
│  │            │            │雯。        │                                │
│  │            │            │            │                                │
├─┼──────┼──────┼──────┼────────────────┤
│  │如附表一之一│99年06月09日│張余聰先於民│林彥志、林冬山、翁批且、楊健宏、│
│  │編號六、三（│19時21分0秒 │國99年06月09│劉宸枚、陳弘盛、張余聰共同犯販賣│
│12│張惠雯）    │（聯繫後）  │日19時21分0 │第一級毒品罪，林彥志處有期徒刑拾│
│  │            │            │秒以        │貳年。林冬山、翁批且、楊健宏、劉│
│  │            │            │0000-000000 │宸枚、陳弘盛、張余聰各處有期徒刑│
│  │            │            │門號與張惠雯│捌年。扣案之藥鏟貳支、行動電話門│
│  │            │            │使用之      │號0000000000號及○九二│
│  │            │            │0000-000000 │0000000號各壹支及SIM卡各 │
│  │            │            │門號聯繫，於│壹枚，均沒收。未扣案之販賣第一級│
│  │            │            │同日聯繫後，│毒品犯罪所得財物新臺幣壹仟元，林│
│  │            │            │在臺中市西屯│彥志、林冬山、翁批且、楊健宏、劉│
│  │            │            │路與河南路口│宸枚、陳弘盛、張余聰共同連帶沒收│
│  │            │            │中油加油站前│，如全部或一部不能沒收時，以林彥│
│  │            │            │，由張余聰以│志、林冬山、翁批且、楊健宏、劉宸│
│  │            │            │1000元之代價│枚、陳弘盛、張余聰之財產連帶抵償│
│  │            │            │，販賣海洛因│之。                            │
│  │            │            │小包（重量不│                                │
│  │            │            │詳）予張惠雯│                                │
│  │            │            │。          │                                │
├─┼──────┼──────┼──────┼────────────────┤
│  │如附表一之一│99年07月4日 │張余聰先於民│林彥志、林冬山、翁批且、楊健宏、│
│  │編號六、四（│17時53分18時│國99年07月04│劉宸枚、陳弘盛、張余聰共同犯販賣│
│13│張惠雯）    │31分28秒（聯│日17時53分及│第一級毒品罪，林彥志處有期徒刑拾│
│  │            │繫後）      │18時31分28秒│貳年。林冬山、翁批且、楊健宏、劉│
│  │            │            │以0000-00072│宸枚、陳弘盛、張余聰各處有期徒刑│
│  │            │            │4門號與張惠 │捌年。扣案之藥鏟貳支、行動電話門│
│  │            │            │雯使用之0937│號0000000000號及○九二│
│  │            │            │-880645門號 │0000000號各壹支及SIM卡各 │
│  │            │            │聯繫，於同日│壹枚，均沒收。未扣案之販賣第一級│
│  │            │            │聯繫後，在臺│毒品犯罪所得財物新臺幣伍佰元，林│
│  │            │            │中市○○路與│彥志、林冬山、翁批且、楊健宏、劉│
│  │            │            │上石街口7-11│宸枚、陳弘盛、張余聰共同連帶沒收│
│  │            │            │便利商店前，│，如全部或一部不能沒收時，以林彥│
│  │            │            │由張余聰以  │志、林冬山、翁批且、楊健宏、劉宸│
│  │            │            │1000元（實際│枚、陳弘盛、張余聰之財產連帶抵償│
│  │            │            │上僅支付500 │之。                            │
│  │            │            │元）之代價，│                                │
│  │            │            │販賣海洛因小│                                │
│  │            │            │包（重量不詳│                                │
│  │            │            │）予張惠雯。│                                │
├─┼──────┼──────┼──────┼────────────────┤
│  │如附表一之一│9年07月05日 │林冬山先於民│林彥志、林冬山、翁批且、楊健宏、│
│  │編號六、五（│16時52分30秒│國99年07月05│劉宸枚、陳弘盛、張余聰共同犯販賣│
│14│張惠雯）    │（聯繫後）  │日16時52分30│第一級毒品罪，林彥志處有期徒刑拾│
│  │            │            │秒以        │貳年。林冬山、翁批且、楊健宏、劉│
│  │            │            │0000-000000 │宸枚、陳弘盛、張余聰各處有期徒刑│
│  │            │            │門號與張惠雯│捌年。扣案之海洛因肆包（含袋重各│
│  │            │            │使用之      │壹點壹玖公克、零點伍陸公克、零點│
│  │            │            │0000-000000 │肆肆公克、零點肆壹公克），均沒收│
│  │            │            │門號聯繫，於│銷燬之。；扣案之藥鏟貳支、行動電│
│  │            │            │同日聯繫後，│話門號0000000000號及○│
│  │            │            │在臺中市西屯│九00000000號各壹支及SIM │
│  │            │            │路與上石街口│卡各壹枚，均沒收。未扣案之販賣第│
│  │            │            │7-11便利商店│一級毒品犯罪所得財物新臺幣壹仟元│
│  │            │            │0620-KV自小 │，林彥志、林冬山、翁批且、楊健宏│
│  │            │            │客車內，由林│、劉宸枚、陳弘盛、張余聰共同連帶│
│  │            │            │冬山、翁批且│沒收，如全部或一部不能沒收時，以│
│  │            │            │共同以1000元│林彥志、林冬山、翁批且、楊健宏、│
│  │            │            │之代價，販賣│劉宸枚、陳弘盛、張余聰之財產連帶│
│  │            │            │海洛因1小包 │抵償之。                        │
│  │            │            │（重量不詳）│                                │
│  │            │            │予張惠雯。  │                                │
├─┼──────┼──────┼──────┼────────────────┤
│  │如附表一之一│99年07月06日│林彥志先於民│林彥志、林冬山、翁批且、楊健宏、│
│15│編號七      │11時43分39秒│國99年07月06│劉宸枚、陳弘盛、張余聰共同犯販賣│
│  │（維他瓦）  │（聯繫後）  │日11時43分39│第二級毒品罪，林彥志處有期徒刑陸│
│  │            │            │秒以        │年。林冬山、翁批且、楊健宏、劉宸│
│  │            │            │0000-000000 │枚、陳弘盛、張余聰各處有期徒刑參│
│  │            │            │門號與維他瓦│年捌月。扣案之第二級毒品甲基安非│
│  │            │            │使用之      │他命陸包（含袋重各貳拾柒點參公克│
│  │            │            │0000-000000 │、參點柒肆公克、壹點肆參公克、零│
│  │            │            │門號聯繫後，│點參公克、零點參公克、壹點參玖公│
│  │            │            │於同日約12時│克），均沒收銷燬之。扣案之藥鏟貳│
│  │            │            │許，在臺中縣│支、行動電話門號00000000│
│  │            │            │后里鄉墩南村│五三號及0000000000號各│
│  │            │            │七星街15號（│壹支及SIM卡各壹枚，均沒收。未扣 │
│  │            │            │國威金屬股份│案之販賣第二級毒品犯罪所得財物新│
│  │            │            │有限公司）旁│臺幣肆佰元，林彥志、林冬山、翁批│
│  │            │            │，由林彥志、│且、楊健宏、劉宸枚、陳弘盛、張余│
│  │            │            │張余聰、翁批│聰共同連帶沒收，如全部或一部不能│
│  │            │            │且共同以400 │沒收時，以林彥志、林冬山、翁批且│
│  │            │            │元之代價，販│、楊健宏、劉宸枚、陳弘盛、張余聰│
│  │            │            │賣甲基安非他│之財產連帶抵償之。              │
│  │            │            │命1小包（重 │                                │
│  │            │            │量不詳）予維│                                │
│  │            │            │他瓦。      │                                │
├─┼──────┼──────┼──────┼────────────────┤
│  │如附表一之一│99年06月18日│林彥志先於民│林彥志、林冬山、翁批且、楊健宏、│
│  │編號八      │15時57分03秒│國99年06月18│劉宸枚、陳弘盛、張余聰共同犯販賣│
│16│（陳俊福）  │（聯繫後）  │日15時57分03│第二級毒品罪，林彥志處有期徒刑陸│
│  │            │            │秒以0000-000│年。林冬山、翁批且、楊健宏、劉宸│
│  │            │            │724門號與陳 │枚、陳弘盛、張余聰各處有期徒刑參│
│  │            │            │俊福使用之  │年捌月。扣案之藥鏟貳支、行動電話│
│  │            │            │0000-000000 │門號0000000000號及○九│
│  │            │            │門號聯繫後，│00000000號各壹支及SIM 卡│
│  │            │            │於同日聯繫後│各壹枚，均沒收。未扣案之販賣第二│
│  │            │            │，在臺中市西│級毒品犯罪所得財物新臺幣壹仟元，│
│  │            │            │屯區○○路與│林彥志、林冬山、翁批且、楊健宏、│
│  │            │            │福星路7-11便│劉宸枚、陳弘盛、張余聰共同連帶沒│
│  │            │            │利商店附近套│收，如全部或一部不能沒收時，以林│
│  │            │            │房內，由林彥│彥志、林冬山、翁批且、楊健宏、劉│
│  │            │            │志、林冬山、│宸枚、陳弘盛、張余聰之財產連帶抵│
│  │            │            │張余聰共同以│償之。                          │
│  │            │            │1000元之代價│                                │
│  │            │            │，販賣甲基安│                                │
│  │            │            │非他命1小包 │                                │
│  │            │            │（重量不詳）│                                │
│  │            │            │予陳俊福。  │                                │
├─┼──────┼──────┼──────┼────────────────┤
│  │如附表一之一│99年06月24日│林彥志先於民│林彥志、林冬山、翁批且、楊健宏、│
│17│編號九      │9時17分6秒（│國99年06月24│劉宸枚、陳弘盛、張余聰共同犯販賣│
│  │（廖文進）  │聯繫後）    │日08時31分11│第一級毒品罪，林彥志處有期徒刑拾│
│  │            │            │秒以        │貳年。林冬山、翁批且、楊健宏、劉│
│  │            │            │0000-000000 │宸枚、陳弘盛、張余聰各處有期徒刑│
│  │            │            │門號與廖文進│捌年。扣案之藥鏟貳支、行動電話門│
│  │            │            │使用之      │號0000000000號及○九二│
│  │            │            │0000-000000 │0000000號各壹支及SIM卡各 │
│  │            │            │門號聯繫，於│壹枚，均沒收。未扣案之販賣第一級│
│  │            │            │同日聯繫後，│毒品犯罪所得財物新臺幣壹仟元，林│
│  │            │            │在臺中市西區│彥志、林冬山、翁批且、楊健宏、劉│
│  │            │            │民族路333號 │宸枚、陳弘盛、張余聰共同連帶沒收│
│  │            │            │門口，由林彥│，如全部或一部不能沒收時，以林彥│
│  │            │            │志以1000元之│志、林冬山、翁批且、楊健宏、劉宸│
│  │            │            │代價，販賣海│枚、陳弘盛、張余聰之財產連帶抵償│
│  │            │            │洛因1小包（ │之。                            │
│  │            │            │重量不詳）予│                                │
│  │            │            │廖文進。    │                                │
├─┼──────┼──────┼──────┼────────────────┤
│  │如附表一之一│99年05月09日│楊龍昭於民國│林彥志、林冬山、翁批且、楊健宏、│
│18│編號十、一（│21時38分（聯│99年05月09日│劉宸枚、陳弘盛、張余聰共同犯販賣│
│  │楊龍昭）    │繫後）      │21時38分以  │第一級毒品罪，林彥志處有期徒刑拾│
│  │            │            │0000-000000 │貳年。林冬山、翁批且、楊健宏、劉│
│  │            │            │門號與林彥志│宸枚、陳弘盛、張余聰各處有期徒刑│
│  │            │            │使用之      │捌年。扣案之藥鏟貳支、行動電話門│
│  │            │            │0000-000000 │號0000000000號及○九二│
│  │            │            │門號聯繫，於│0000000號各壹支及SIM卡各 │
│  │            │            │同日聯繫後，│壹枚，均沒收。未扣案之販賣第一級│
│  │            │            │在臺中市崇德│毒品犯罪所得財物新臺幣壹仟元，林│
│  │            │            │路麥當勞附近│彥志、林冬山、翁批且、楊健宏、劉│
│  │            │            │，由林彥志或│宸枚、陳弘盛、張余聰共同連帶沒收│
│  │            │            │所屬集團成員│，如全部或一部不能沒收時，以林彥│
│  │            │            │以新臺幣（以│志、林冬山、翁批且、楊健宏、劉宸│
│  │            │            │下同）1000元│枚、陳弘盛、張余聰之財產連帶抵償│
│  │            │            │之代價，販賣│之。                            │
│  │            │            │海洛因1小包 │                                │
│  │            │            │（重量不詳）│                                │
│  │            │            │予楊龍昭。  │                                │
├─┼──────┼──────┼──────┼────────────────┤
│  │如附表一之一│99年05月10日│楊龍昭於民國│林彥志、林冬山、翁批且、楊健宏、│
│19│編號十、二（│22時48分（聯│99年05月10日│劉宸枚、陳弘盛、張余聰共同犯販賣│
│  │楊龍昭）    │繫後）      │22時48分以  │第一級毒品罪，林彥志處有期徒刑拾│
│  │            │            │0000-000000 │貳年。林冬山、翁批且、楊健宏、劉│
│  │            │            │門號與林彥志│宸枚、陳弘盛、張余聰各處有期徒刑│
│  │            │            │使用之      │捌年。扣案之藥鏟貳支、行動電話門│
│  │            │            │0000-000000 │號0000000000號及○九二│
│  │            │            │門號聯繫，於│0000000號各壹支及SIM卡各 │
│  │            │            │同日聯繫後，│壹枚，均沒收。未扣案之販賣第一級│
│  │            │            │在大雅交流道│毒品犯罪所得財物新臺幣壹仟元，林│
│  │            │            │附近，由林冬│彥志、林冬山、翁批且、楊健宏、劉│
│  │            │            │山以新臺幣（│宸枚、陳弘盛、張余聰共同連帶沒收│
│  │            │            │以下同）1000│，如全部或一部不能沒收時，以林彥│
│  │            │            │元之代價，販│志、林冬山、翁批且、楊健宏、劉宸│
│  │            │            │賣海洛因1小 │枚、陳弘盛、張余聰之財產連帶抵償│
│  │            │            │包（重量不詳│之。                            │
│  │            │            │）予楊龍昭。│                                │
├─┼──────┼──────┼──────┼────────────────┤
│  │如附表一之一│99年05月13日│楊龍昭於民國│林彥志、林冬山、翁批且、楊健宏、│
│  │編號十、三（│14時21分（聯│99年05月13日│劉宸枚、陳弘盛、張余聰共同犯販賣│
│20│楊龍昭）    │繫後）      │14時21分以  │第一級毒品罪，林彥志處有期徒刑拾│
│  │            │            │0000-000000 │貳年。林冬山、翁批且、楊健宏、劉│
│  │            │            │門號與林彥志│宸枚、陳弘盛、張余聰各處有期徒刑│
│  │            │            │使用之      │捌年。扣案之藥鏟貳支、行動電話門│
│  │            │            │0000-000000 │號0000000000號及○九二│
│  │            │            │門號聯繫，於│0000000號各壹支及SIM卡各 │
│  │            │            │同日聯繫後，│壹枚，均沒收。未扣案之販賣第一級│
│  │            │            │在臺中縣神岡│毒品犯罪所得財物新臺幣壹仟元，林│
│  │            │            │鄉某萊爾富便│彥志、林冬山、翁批且、楊健宏、劉│
│  │            │            │利商店附近，│宸枚、陳弘盛、張余聰共同連帶沒收│
│  │            │            │由林彥志以新│，如全部或一部不能沒收時，以林彥│
│  │            │            │臺幣（以下同│志、林冬山、翁批且、楊健宏、劉宸│
│  │            │            │）1000元之代│枚、陳弘盛、張余聰之財產連帶抵償│
│  │            │            │價，販賣海洛│之。                            │
│  │            │            │因1小包（重 │                                │
│  │            │            │量不詳）予楊│                                │
│  │            │            │龍昭。      │                                │
├─┼──────┼──────┼──────┼────────────────┤
│  │如附表一之一│99年05月18日│楊龍昭於民國│林彥志、林冬山、翁批且、楊健宏、│
│  │編號十、四（│凌晨2時14分 │99年05月18日│劉宸枚、陳弘盛、張余聰共同犯販賣│
│21│楊龍昭）    │（聯繫後）  │凌晨2時14分 │第一級毒品罪，林彥志處有期徒刑拾│
│  │            │            │以0000-00000│貳年。林冬山、翁批且、楊健宏、劉│
│  │            │            │6門號與林彥 │宸枚、陳弘盛、張余聰各處有期徒刑│
│  │            │            │志使用之0920│捌年。扣案之藥鏟貳支、行動電話門│
│  │            │            │-238785門號 │號0000000000號及○九二│
│  │            │            │聯繫，於同日│0000000號各壹支及SIM卡各 │
│  │            │            │聯繫後，在臺│壹枚，均沒收。未扣案之販賣第一級│
│  │            │            │中縣神岡鄉某│毒品犯罪所得財物新臺幣壹仟元，林│
│  │            │            │萊爾富便利商│彥志、林冬山、翁批且、楊健宏、劉│
│  │            │            │店附近，由林│宸枚、陳弘盛、張余聰共同連帶沒收│
│  │            │            │冬山以新臺幣│，如全部或一部不能沒收時，以林彥│
│  │            │            │（以下同）  │志、林冬山、翁批且、楊健宏、劉宸│
│  │            │            │1000元之代價│枚、陳弘盛、張余聰之財產連帶抵償│
│  │            │            │，販賣海洛因│之。                            │
│  │            │            │1小包（重量 │                                │
│  │            │            │不詳）予楊龍│                                │
│  │            │            │昭。        │                                │
├─┼──────┼──────┼──────┼────────────────┤
│  │如附表一之一│99年05月31日│楊龍昭於民國│林彥志、林冬山、翁批且、楊健宏、│
│  │編號十、五（│13時10分（聯│99年05月31日│劉宸枚、陳弘盛、張余聰共同犯販賣│
│22│楊龍昭）    │繫後）      │13時10分以  │第一級毒品罪，林彥志處有期徒刑拾│
│  │            │            │0000-000000 │貳年。林冬山、翁批且、楊健宏、劉│
│  │            │            │門號與林彥志│宸枚、陳弘盛、張余聰各處有期徒刑│
│  │            │            │使用之0920-2│捌年。扣案之藥鏟貳支、行動電話門│
│  │            │            │38785門號聯 │號0000000000號及○九二│
│  │            │            │繫，於同日聯│0000000號各壹支及SIM卡各 │
│  │            │            │繫後，在大雅│壹枚，均沒收。未扣案之販賣第一級│
│  │            │            │交流道附近，│毒品犯罪所得財物新臺幣壹仟元，林│
│  │            │            │由林冬山以新│彥志、林冬山、翁批且、楊健宏、劉│
│  │            │            │臺幣（以下同│宸枚、陳弘盛、張余聰連帶沒收，如│
│  │            │            │）1000元之代│全部或一部不能沒收時，以林彥志、│
│  │            │            │價，販賣海洛│林冬山、翁批且、楊健宏、劉宸枚、│
│  │            │            │因1小包（重 │陳弘盛、張余聰之財產連帶抵償之。│
│  │            │            │量不詳      │                                │
│  │            │            │）予楊龍昭。│                                │
│  │            │            │            │                                │
│  │            │            │            │                                │
└─┴──────┴──────┴──────┴────────────────┘
附表一之二：
（林彥志、劉宸枚、楊健宏、張余聰、林冬山、陳弘盛、翁批且
共同轉讓禁藥甲基安非他命部分）
┌─┬──────┬──────┬──────┬────────────────┐
│編│對象        │犯罪時間    │犯罪事實    │ 所犯罪名及處刑（主刑及從刑）   │
│號│            │            │            │                                │
├─┼──────┼──────┼──────┼────────────────┤
│1 │如附表一之二│99年05月13日│楊龍昭於民國│林彥志、林冬山、翁批且、楊健宏、│
│  │編號一      │14時21分（聯│99年05月13日│劉宸枚、陳弘盛、張余聰共同犯轉讓│
│  │（楊龍昭）  │繫後）      │14時21分以09│禁藥罪，林彥志處有期徒刑伍月。林│
│  │            │            │00-000000門 │冬山、翁批且、楊健宏、劉宸枚、陳│
│  │            │            │號與林彥志使│弘盛、張余聰各處有期徒刑肆月。扣│
│  │            │            │用之0000-000│案之藥鏟貳支、行動電話門號○九八│
│  │            │            │785門號聯繫 │0000000號及0000000│
│  │            │            │，於同日聯繫│七二四號各壹支及SIM卡各壹枚，均 │
│  │            │            │後，在臺中縣│沒收。                          │
│  │            │            │神岡鄉某萊爾│                                │
│  │            │            │富便利商店附│                                │
│  │            │            │近，由林彥志│                                │
│  │            │            │無償轉讓禁藥│                                │
│  │            │            │甲基安非他命│                                │
│  │            │            │1小包（重量 │                                │
│  │            │            │不詳）予楊龍│                                │
│  │            │            │昭。        │                                │
├─┼──────┼──────┼──────┼────────────────┤
│2 │如附表一之二│99年07月02日│林彥志先於民│林彥志、林冬山、翁批且、楊健宏、│
│  │編號二      │上午7時（聯 │國99年06月24│劉宸枚、陳弘盛、張余聰共同犯轉讓│
│  │（陳俊福）  │繫後）      │日08時31分11│禁藥罪，林彥志處有期徒刑伍月。林│
│  │            │            │秒以0000-000│冬山、翁批且、楊健宏、劉宸枚、陳│
│  │            │            │724門號與陳 │弘盛、張余聰各處有期徒刑肆月。扣│
│  │            │            │俊福使用之  │案之藥鏟貳支、行動電話門號○九八│
│  │            │            │0000-000000 │0000000號及0000000│
│  │            │            │門號聯繫，於│七二四號各壹支及SIM卡各壹枚，均 │
│  │            │            │同日聯繫後，│沒收。                          │
│  │            │            │在臺中市西屯│                                │
│  │            │            │區○○路與福│                                │
│  │            │            │星路7-11便利│                                │
│  │            │            │商店附近大樓│                                │
│  │            │            │套房內，由林│                                │
│  │            │            │彥志無償轉讓│                                │
│  │            │            │禁藥甲基安非│                                │
│  │            │            │他命1小包（ │                                │
│  │            │            │重量不詳）予│                                │
│  │            │            │陳俊福。    │                                │
└─┴──────┴──────┴──────┴────────────────┘
  附表二：（曾秀玲販賣第二級毒品）
┌─┬──────┬──────┬──────┬────────────────┐
│編│對象        │犯罪時間    │犯罪事實    │ 所犯罪名及處刑（主刑及從刑）   │
│號│            │            │            │                                │
├─┼──────┼──────┼──────┼────────────────┤
│1 │如附表二    │99年06月14日│曾秀玲先於民│曾秀玲犯販賣第二級毒品罪，累犯，│
│  │編號一、一  │17時25分20秒│國99年06月14│處有期徒刑參年捌月。扣案之行動電│
│  │（劉耿安）  │（聯繫後）  │日17時25分20│話門號0000000000號壹支│
│  │            │            │秒以門號0935│及SIM卡壹枚，沒收。未扣案之販賣 │
│  │            │            │-395798與劉 │第二級毒品犯罪所得財物新臺幣壹仟│
│  │            │            │耿安使用之  │元，沒收，如全部或一部不能沒收時│
│  │            │            │0000-000000 │，以財產抵償之。                │
│  │            │            │門號聯繫，於│                                │
│  │            │            │同日聯繫後，│                                │
│  │            │            │在臺中縣太平│                                │
│  │            │            │市○○路245 │                                │
│  │            │            │巷13弄40號後│                                │
│  │            │            │方土地公廟，│                                │
│  │            │            │由曾秀玲以  │                                │
│  │            │            │1000元之代價│                                │
│  │            │            │，販賣甲基安│                                │
│  │            │            │非他命1小包 │                                │
│  │            │            │（重量不詳）│                                │
│  │            │            │予劉耿安。  │                                │
├─┼──────┼──────┼──────┼────────────────┤
│2 │如附表二    │99年06月27日│曾秀玲先於民│曾秀玲犯販賣第二級毒品罪，累犯，│
│  │編號一、二  │19時29分39秒│國99年06月27│處有期徒刑參年捌月。扣案之行動電│
│  │（劉耿安）  │（聯繫後）  │日19時29分39│話門號0000000000號壹支│
│  │            │            │秒以門號0935│及SIM卡壹枚，沒收。未扣案之販賣 │
│  │            │            │-395798與劉 │第二級毒品犯罪所得財物新臺幣貳仟│
│  │            │            │耿安使用之  │元，沒收，如全部或一部不能沒收時│
│  │            │            │0000-000000 │，以財產抵償之。                │
│  │            │            │門號聯繫，於│                                │
│  │            │            │同日聯繫後，│                                │
│  │            │            │在臺中縣太平│                                │
│  │            │            │市○○路245 │                                │
│  │            │            │巷13弄40號後│                                │
│  │            │            │方土地公廟，│                                │
│  │            │            │由曾秀玲以  │                                │
│  │            │            │2000元之代價│                                │
│  │            │            │，販賣甲基安│                                │
│  │            │            │非他命1小包 │                                │
│  │            │            │（重量不詳）│                                │
│  │            │            │予劉耿安。  │                                │
│  │            │            │            │                                │
└─┴──────┴──────┴──────┴────────────────┘
 附表三之一：（余國成販賣第二級毒品）
┌─┬──────┬──────┬──────┬────────────────┐
│編│對象        │犯罪時間    │犯罪事實    │ 所犯罪名及處刑（主刑及從刑）   │
│號│            │            │            │                                │
├─┼──────┼──────┼──────┼────────────────┤
│1 │如附表三之一│99年06月19日│余國成先於民│余國成犯販賣第二級毒品罪，處有期│
│  │編號一      │09時22分29秒│國99年06月19│徒刑柒年拾月。扣案之行動電話門號│
│  │（李崑銘）  │（聯繫後）  │日21時22分29│0000000000號壹支及SIM │
│  │            │            │秒以        │卡壹枚、鏟子貳支、安非他命殘渣袋│
│  │            │            │0000-000000 │壹個，均沒收。未扣案之販賣第二級│
│  │            │            │門號與李坤銘│毒品犯罪所得財物新臺幣伍佰元，沒│
│  │            │            │使用之      │收，如全部或一部不能沒收時，以其│
│  │            │            │0000-000000 │財產抵償之。                    │
│  │            │            │門號聯繫，於│                                │
│  │            │            │同日聯繫後，│                                │
│  │            │            │在臺中縣大甲│                                │
│  │            │            │鎮幸福里長安│                                │
│  │            │            │路34號，由余│                                │
│  │            │            │國成以500元 │                                │
│  │            │            │之代價，販賣│                                │
│  │            │            │甲基安非他命│                                │
│  │            │            │1小包（重量 │                                │
│  │            │            │不詳）予李坤│                                │
│  │            │            │銘。        │                                │
├─┼──────┼──────┼──────┼────────────────┤
│2 │如附表三之一│99年06月17  │余國成先於民│余國成犯販賣第二級毒品罪，處有期│
│  │編號二      │日08時34分43│國99年06月17│徒刑柒年拾月。扣案之行動電話門號│
│  │（余嘉仁）  │至09時02分秒│日08時34分34│0000000000號壹支及SIM │
│  │            │（聯繫後）  │秒至09時02分│卡壹枚、鏟子貳支、安非他命殘渣袋│
│  │            │            │以0000-00000│壹個，均沒收。未扣案之販賣第二級│
│  │            │            │9門號與余嘉 │毒品犯罪所得財物新臺幣伍佰元，沒│
│  │            │            │仁使用之0930│收，如全部或一部不能沒收時，以其│
│  │            │            │-044263門號 │財產抵償之。                    │
│  │            │            │聯繫，於同日│                                │
│  │            │            │聯繫後，在苗│                                │
│  │            │            │栗縣國道3號 │                                │
│  │            │            │橋下涵洞，由│                                │
│  │            │            │余國成以500 │                                │
│  │            │            │元之代價，販│                                │
│  │            │            │賣甲基安非他│                                │
│  │            │            │命1小包（重 │                                │
│  │            │            │量不詳）予余│                                │
│  │            │            │嘉仁。      │                                │
└─┴──────┴──────┴──────┴────────────────┘
 附表三之二：（余國成轉讓禁藥）
┌─┬──────┬──────┬──────┬────────────────┐
│編│對象        │犯罪時間    │犯罪事實    │ 所犯罪名及處刑（主刑及從刑）   │
│號│            │            │            │                                │
├─┼──────┼──────┼──────┼────────────────┤
│1 │如附表三之二│99年06月16日│余國成先於民│余國成犯轉讓禁藥罪，處有期徒刑伍│
│  │編號一      │11時（聯繫後│國99年06月16│月。扣案之行動電話門號○九七六○│
│  │（江凱琳）  │）          │日11時以0976│九六二一九號壹支及SIM卡壹枚、鏟 │
│  │            │            │-096219門號 │子貳支、安非他命殘渣袋壹個，均沒│
│  │            │            │與江凱琳使用│收。                            │
│  │            │            │之0000-00000│                                │
│  │            │            │7門號聯繫， │                                │
│  │            │            │於同日聯繫後│                                │
│  │            │            │，在苗栗縣國│                                │
│  │            │            │道3號橋下涵 │                                │
│  │            │            │洞，由余國成│                                │
│  │            │            │無償轉讓禁藥│                                │
│  │            │            │甲基安非他命│                                │
│  │            │            │1小包（重量 │                                │
│  │            │            │不詳）予江凱│                                │
│  │            │            │琳。        │                                │
└─┴──────┴──────┴──────┴────────────────┘
  附表四之一：（何昇衛販賣第二級毒品）
┌─┬──────┬──────┬──────┬────────────────┐
│編│犯罪事實及對│            │            │ 所犯罪名及處刑（主刑及從刑）   │
│號│象          │            │            │                                │
├─┼──────┼──────┼──────┼────────────────┤
│1 │如附表四之一│99年06月19日│何昇衛先於民│何昇衛犯販賣第二級毒品罪，累犯，│
│  │編號一      │01時13分52秒│國99年06月19│處有期徒刑參年捌月。未扣案之販賣│
│  │（王俊卿）  │後1小時     │日01時13分52│第二級毒品犯罪所得財物新臺幣壹仟│
│  │            │            │秒以門號0983│元，沒收，如全部或一部不能沒收時│
│  │            │            │-974026與王 │，以財產抵償之。                │
│  │            │            │俊卿使用之  │                                │
│  │            │            │0000-000000 │                                │
│  │            │            │門號聯繫，於│                                │
│  │            │            │同日聯繫1小 │                                │
│  │            │            │時後，在臺中│                                │
│  │            │            │縣西濱橋下，│                                │
│  │            │            │由何昇衛以  │                                │
│  │            │            │1000元之代價│                                │
│  │            │            │，販賣甲基安│                                │
│  │            │            │非他命1小包 │                                │
│  │            │            │（重量不詳）│                                │
│  │            │            │予王俊卿。  │                                │
├─┼──────┼──────┼──────┼────────────────┤
│2 │如附表四之一│99年06月22日│何昇衛先於民│何昇衛犯販賣第二級毒品罪，累犯，│
│  │編號二      │22時07分19秒│國99年06月22│處有期徒刑參年捌月。未扣案之販賣│
│  │（黃應隆）  │（聯繫後）  │日22時07分19│第二級毒品犯罪所得財物新臺幣壹仟│
│  │            │            │秒以門號0983│元，沒收，如全部或一部不能沒收時│
│  │            │            │-974026與黃 │，以財產抵償之。                │
│  │            │            │應隆使用之  │                                │
│  │            │            │0000-000000 │                                │
│  │            │            │門號聯繫，於│                                │
│  │            │            │同日聯繫後，│                                │
│  │            │            │在臺中縣清水│                                │
│  │            │            │鎮○○路○段│                                │
│  │            │            │75號，由何昇│                                │
│  │            │            │衛以1500元之│                                │
│  │            │            │代價，販賣甲│                                │
│  │            │            │基安非他命2 │                                │
│  │            │            │小包（重量不│                                │
│  │            │            │詳）予黃應隆│                                │
│  │            │            │。          │                                │
├─┼──────┼──────┼──────┼────────────────┤
│  │如附表四之一│99年06月19日│何昇衛先於民│何昇衛犯販賣第二級毒品罪，累犯，│
│  │編號三      │22時13分04秒│國99年06月19│處有期徒刑參年捌月。未扣案之販賣│
│3 │（蘇達）    │聯繫（99年06│日22時13分04│第二級毒品犯罪所得財物新臺幣伍佰│
│  │            │月20日01時許│秒以門號    │元，沒收，如全部或一部不能沒收時│
│  │            │交易）      │0000-000000 │，以財產抵償之。                │
│  │            │            │與蘇達使用之│                                │
│  │            │            │0000-000000 │                                │
│  │            │            │門號聯繫，於│                                │
│  │            │            │同月20日01時│                                │
│  │            │            │許，在臺中縣│                                │
│  │            │            │西濱橋下，由│                                │
│  │            │            │何昇衛以500 │                                │
│  │            │            │元之代價，販│                                │
│  │            │            │賣甲基安非他│                                │
│  │            │            │命1小包（重 │                                │
│  │            │            │量不詳）予蘇│                                │
│  │            │            │達。        │                                │
├─┼──────┼──────┼──────┼────────────────┤
│  │如附表四之一│99年06月19日│何昇衛先於民│何昇衛犯販賣第二級毒品罪，累犯，│
│4 │編號四      │22時33分18秒│國99年06月19│處有期徒刑參年捌月。未扣案之販賣│
│  │（劉丁存）  │（聯繫後）  │日22時33分18│第二級毒品犯罪所得財物新臺幣壹仟│
│  │            │            │秒以門號0983│元，沒收，如全部或一部不能沒收時│
│  │            │            │-974026與劉 │，以財產抵償之。                │
│  │            │            │丁存使用之  │                                │
│  │            │            │0000-000000 │                                │
│  │            │            │門號聯繫，於│                                │
│  │            │            │同日聯繫後，│                                │
│  │            │            │在臺中市東海│                                │
│  │            │            │大學附近，由│                                │
│  │            │            │何昇衛以1000│                                │
│  │            │            │元之代價，販│                                │
│  │            │            │賣甲基安非他│                                │
│  │            │            │命1小包（重 │                                │
│  │            │            │量不詳）予劉│                                │
│  │            │            │丁存。      │                                │
└─┴──────┴──────┴──────┴────────────────┘
 附表四之二：（何昇衛轉讓禁藥）
┌─┬──────┬──────┬──────┬────────────────┐
│編│犯罪事實及對│            │            │ 所犯罪名及處刑（主刑及從刑）   │
│號│象          │            │            │                                │
├─┼──────┼──────┼──────┼────────────────┤
│1 │如附表四之二│99年06月18日│何昇衛先於民│何昇衛犯轉讓禁藥罪，累犯，處有期│
│  │編號一      │22時59分（聯│國99年06月18│徒刑伍月。                      │
│  │（王子豐）  │繫後）      │日22時59分許│                                │
│  │            │            │，以門號0983│                                │
│  │            │            │-974026與王 │                                │
│  │            │            │子豐使用之  │                                │
│  │            │            │0000-000000 │                                │
│  │            │            │門號聯繫，於│                                │
│  │            │            │同日聯繫後，│                                │
│  │            │            │在臺中市河南│                                │
│  │            │            │路與福星路口│                                │
│  │            │            │，無償轉讓禁│                                │
│  │            │            │藥甲基安非他│                                │
│  │            │            │命1小包（重 │                                │
│  │            │            │量不詳）予王│                                │
│  │            │            │子豐。      │                                │
└─┴──────┴──────┴──────┴────────────────┘

司法院資訊處製作；財團法人民間司法改革基金會備份。
